【裁判字號】    98,上訴,1471
【裁判日期】    981015
【裁判案由】    違反毒品危害防制條例等
【裁判全文】
臺灣高等法院臺中分院刑事判決        98年度上訴字第1471號
上  訴  人  臺灣臺中地方法院檢察署檢察官
上  訴  人
即  被  告  丙○○
                    （現羈押在臺灣臺中看守所）
            乙○○
                    （現另案在臺灣彰化監獄彰化分監執行）
            丁○○
                    （現另案在臺灣彰化監獄彰化分監執行）
上三人共同
指定辯護人  本院公設辯護人戊○○
上列上訴人等因被告等違反毒品危害防制條例案件，不服臺灣彰
化地方法院97年度訴字第3408號中華民國98年6月2日第一審判決
（起訴案號：臺灣彰化地方法院檢察署97年度偵字第9352、1031
7號），提起上訴，本院判決如下：
    主    文
上訴駁回。
壹、有罪部分
    犯罪事實
一、丙○○於民國（下同）93年間，曾犯施用第一級及第二級毒
    品罪毒，經本院93年度上訴字第922號案分別判處有期徒刑1
    年6月、10月，定應執行刑為有期徒刑2年2月確定，於94年
    間，又因施用第一級及第二級毒品罪，經臺灣雲林地方法院
    以94年度訴字第627號案分別判處有期徒刑1年4月、8月，定
    應執行刑為有期徒刑1年10月確定，嗣經該法院以96年度聲
    減字第1123號案裁定分別減為有期徒刑8月、4月，並定應執
    行刑為有期徒刑11月確定，與前開有期徒刑2年2月接續執行
    至97年1月23日假釋出獄，並於97年4月29日假釋期滿未經撤
    銷假釋而視為執行完畢。猶不知悔改，復明知海洛因為毒品
    危害防制條例第2條第2項第1款所列管之第一級毒品，不得
    非法持有、販賣或轉讓，竟仍基於販賣第一級毒品海洛因以
    營利之犯意，以其所有之0000000000、0000000000、000000
    0000號行動電話作為對外聯絡工具，分別於如附表一所示之
    時間、地點，以如附表一所示高於進價之價格，販賣如附表
    一所示之第一級毒品海洛因予如附表一所示之人，而獲取價
    差為利潤。另基於轉讓第一級毒品海洛因之犯意，於如附表
    二所示之時間、地點，轉讓如附表二所示之第一級毒品海洛
    因予如附表二所示之人。
二、乙○○於95、96年間，曾犯施用第一級及第二級毒品罪、轉
    讓禁藥罪，經臺灣彰化地方法院95年度易字第1290號、96年
    度訴字第480號、96年度訴字第226號案分別判處有期徒刑1
    年2月、10月、4月，定應執行刑為有期徒刑2年2月確定，嗣
    經該法院以96年度聲減字第2578號裁定分別減為有期徒刑7
    月、5月、4月，並定應執行刑為有期徒刑1年1月確定，於97
    年3月19日縮刑期滿執行完畢。猶不知悔改，復明知海洛因
    及甲基安非他命分別為毒品危害防制條例第2條第2項第1款
    、第2款所列管之第一、二級毒品，均不得非法持有、販賣
    ，竟仍分別基於販賣第一級毒品海洛因及第二級毒品甲基安
    非他命以營利之犯意，以其所有之0000000000號行動電話作
    為對外聯絡工具，分別於如附表三、四所示之時間、地點，
    以如附表三、四所示高於進價之價格，販賣如附表三所示之
    第一級毒品海洛因及如附表四所示之第二級毒品甲基安非他
    命予如附表三、四所示之人，而獲取價差為利潤。
三、丁○○於94年間，曾犯施用第一級及第二級毒品罪，經本院
    94年度上訴字第1826號分別判處有期徒刑1年3月、11月，定
    應執行刑為有期徒刑2年確定，執行至96年4月3日假釋出獄
    ，並於96年5月30日假釋期滿未經撤銷假釋而視為執行完畢
    。猶不知悔改，復明知海洛因及甲基安非他命分別為毒品危
    害防制條例第2條第2項第1款、第2款所列管之第一、二級毒
    品，均不得非法持有、販賣，竟仍分別基於販賣第一級毒品
    海洛因及第二級毒品甲基安非他命以營利之犯意，以其所有
    之0000000000號行動電話作為對外聯絡工具，分別於如附表
    五、六所示之時間、地點，以如附表五、六所示高於進價之
    價格，販賣如附表五所示之第一級毒品海洛因及如附表六所
    示之第二級毒品甲基安非他命予如附表五、六所示之人，而
    獲取價差為利潤。
四、嗣為警於97年10月12日下午4時10分許，在彰化縣花壇鄉○○街336號李芳文之住處庭院，因另案逮獲丙○○，進而查
    悉本件案情，於97年11月11日上午8時許，在彰化縣彰化市
    ○○路○段213號前、彰化縣彰化市○○路240巷78號之3，分
    別拘獲乙○○、丁○○，並扣得乙○○所有供本件販賣第一
    級及第二級毒品所用內含0000000000號SIM卡之行動電話機
    具1支、丁○○所有供本件販賣第一級及第二級毒品所用內
    含0000000000號SIM卡之行動電話機具1支。
五、案經彰化縣警察局移送臺灣彰化地方法院檢察署檢察官偵查
    起訴。
    理    由
一、證據能力部分：(一)按被告以外之人於檢察事務官、司法警察
    官或司法警察調查中所為之陳述，與審判中不符時，其先前
    之陳述具有較可信之特別情況，且為證明犯罪事實存否所必
    要者，得為證據，刑事訴訟法第159條之2定有明文。而所謂
    「有較可信之特別情況」，應就前後陳述時之各種外部情況
    進行比較，以資決定何者外部情況具有可信性，所稱之「外
    部情況」，一般應考量：證人作證時間之間隔：即證人之陳
    述是否係在記憶猶新之情況直接作成；有意識的迴避：即證
    人先前陳述時若被告未在場，證人直接面對詢問警員所為陳
    述應較為坦然；事後串謀：即證人對警察描述其所目睹情形
    ，因較無時間或動機去編造事實，客觀上亦較難認與被告間
    有勾串情事，其陳述較具有可信性；警詢時有無辯護人、代
    理人或親友在場：如有上開親誼之人在場，自可期待證人為
    自由從容之陳述，其證言之可信度自然較高；警詢所製作之
    筆錄記載是否完整：如上開筆錄對於犯罪之構成要件、犯罪
    態樣、加重減輕事由或起訴合法要件等事實或情況，均詳實
    記載完整，自可推定證人之陳述，與事實較為相近，而可信
    為真實。故證人之陳述係在上開特別可信之情況下所為，則
    虛偽陳述之危險性不高，雖係審判外之陳述，或未經被告反
    對詰問、對質，仍得承認其有證據能力。查，本案證人己○○於警詢證述：伊係向被告丁○○購買毒品等語，雖屬被告
    以外之人於審判外之言詞陳述，然渠於警詢所供，距被告丁○○販賣毒品之時間較近，記憶自較深刻，可立即反應所知
    ，不致因時隔日久而遺忘案情，且渠於製作警詢筆錄時，被
    告丁○○並未在場，自無人情壓力，而無與被告丁○○串供
    之虞，況員警又無不法取供之情形，且觀渠之警詢筆錄就事
    件之描述甚為完整，復與渠於各該時段與被告丁○○以電話
    聯繫時之對話內容較為相符，依上開說明，渠警詢筆錄應較
    渠事後於審理中所證，較具有可信之特別情況，且為證明被
    告丁○○犯罪事實存否所必要，應有證據能力。(二)按被告以
    外之人於審判外之陳述，雖不符前4條之規定，而經當事人
    於審判程序同意作為證據，法院審酌該言詞陳述或書面陳述
    作成時之情況，認為適當者，亦得為證據；當事人、代理人
    或辯護人於法院調查證據時，知有第159條第1項不得為證據
    之情形，而未於言詞辯論終結前聲明異議者，視為有前項之
    同意，刑事訴訟法第159條之5定有明文。本案下列其餘引為
    證據之證人陳述，檢察官、被告三人及辯護人均不爭執其證
    據能力，且以之作為證據並無不當，依上揭法條之規定，自
    均有證據能力。(三)除法律另有規定外，實施刑事訴訟程序之
    公務員因違背法定程序取得之證據，其有無證據能力之認定
    ，應審酌人權保障及公共利益之均衡維護，刑事訴訟法第
    158條之4定有明文。本案所引用之非供述證據，並無證據證
    明係實施刑事訴訟程序之公務員違背法定程序所取得，且檢
    察官及被告均未表示無證據能力，自應認均具有證據能力。
二、認定犯罪事實之證據及理由：
(一)、訊據被告丙○○，固坦承有為如附表二所示轉讓第一級毒品
    海洛因之全部行為，惟矢口否認有為如附表一所示之販賣第
    一級毒品海洛因之行為，另於原審審理中坦承以其所有之00
    00000000、0000000000、0000000000號行動電話作為對外聯
    絡工具，並辯稱：伊是送海洛因給己○○施用，卯○○、寅
    ○○、庚○○、辰○○、辛○○則是在如附表一編號2至8所
    示之時間、地點，與伊一起合資向真實姓名年籍均不詳綽號
    「阿彬」之成年男子購買云云。經查：
(甲)、如附表一所示被告丙○○販賣海洛因部分：
(1)、編號1部分（己○○）：
  此部分犯罪事實業據證人己○○於97年11月11日在警詢中證
    稱：「伊有施用第一級毒品海洛因與第二級毒品甲基安非他
    命，伊是透過被告丁○○介紹而知道可以向被告丙○○購買
    毒品，97年7月17日下午6時19分許，伊與被告丙○○通話表
    示欲向被告丙○○購買海洛因毒品，通聯內容中的〈小姐〉
    就是指海洛因，因為伊之前有欠被告丙○○錢，所以騙被告
    丙○○這次是別人要買的，當天約在彰美路〈特力屋〉附近
    ，伊以新臺幣（下同）3500元向被告丙○○購得1包海洛因
    ，是以一手交錢一手交貨方式完成交易，後來有一次因為伊
    欠被告丙○○購買毒品的款項，被被告丙○○踹到吐血並昏
    迷，才被被告丙○○、丁○○一起將伊送醫」（參第10317
    號偵字卷第58-59頁筆錄），同日在檢察官複訊中具結證稱
    ：「該通電話是要跟被告丙○○購買海洛因，當天由被告丙○○本人與伊一手交錢一手交貨，伊沒有跟被告丙○○合資
    購買過毒品，會向被告丙○○購買是因為伊到被告丁○○住
    處欲購買毒品，被告丁○○量不多，會再找被告丙○○來」
    （參同上偵字卷第69頁筆錄）等語明確，並核與97年7月17
    日下午6時19分許，被告丙○○所持用之門號0000000000號
    行動電話通訊監察譯文所示之通訊內容相符（參同上偵字卷
    第66頁第2則）。足徵證人己○○證述其與被告丙○○交易
    海洛因之情節尚非憑空虛捏，且證人己○○亦有施用毒品海
    洛因之惡習，此據證人己○○陳明在卷，可信其所述為真。
  證人己○○雖於98年2月24日在原審審理中具結改稱：「（
    問：妳之前在檢察官偵訊時有說你向丙○○購買海洛因35
    00元，在彰化縣和美鎮○○路B&Q特力屋商店旁，是否實在
    ？）我沒有跟丙○○買過3500元的海洛因，但有跟他買過海
    洛因，沒有在特力屋旁邊買過，我是曾經去找過丙○○，他
    沒有跟我拿錢，是之後吵架時丙○○說我欠他1萬多元，我
    跟他說哪有，不是你說要請我的，怎麼會變成要用買的，我
    在檢察官那邊說的不實在」、「（問：妳剛剛說妳有向他買
    過海洛因，妳有無給他錢？）沒有，是大家朋友出去，請的
    ，是後來我們吵架，他跟我說我欠他錢，但後來我還是沒有
    給他錢，我沒有跟他買，但他曾經請我吃海洛因」、「（問
    ：妳先前在警察局還有檢察官偵查中作證時所講的話是否都
    出於妳的自由意思，有無任何訊問人員對你強暴脅迫？）我
    去那邊，我已經5天沒有睡覺了，我那時做的筆錄我已經都
    忘記了，我那時候的精神很差，那時候警察跟我說要老實講
    ，否則不讓我回去，我那時候沒有老實講，我那時候是配合
    他們講的」、「（問：如果檢察官提示當時警局及偵訊的筆
    錄，妳可以確認當時講的是否實在嗎？）我知道我那天精神
    不好，我有講過我有跟丙○○拿過藥，但丙○○沒有跟我收
    錢，電話裡面我跟他說要用錢跟他買，我是要跟他亂，我知
    道他不會跟我收錢，因為他沒有在賣」、「（問：妳與丙○○交情如何？）認識1、2個月，交情不好，是為了我沒有還
    他錢的事情，他出手打我，那個錢是原來他請我的海洛因，
    事後他卻跟我要錢，但我沒有拿錢給他」、「（問：既然妳
    與丙○○交情不好，憑什麼他要請妳吃海洛因？）因為他之
    前的女朋友是我學妹，是我自己跟他說我拿錢跟他買，但實
    際上他沒有跟我收過錢」、「（問：提示97年偵字第10317
    號卷宗第69頁第7行到第9行己○○偵訊筆錄，當初證述內容
    是否實在？）不實在，我沒有在特力屋拿錢，當時丙○○沒
    有去，是那天很晚的時候在車上他請我吃的」、「（問：妳
    是否知道你那天妳在檢察官面前朗讀結文要說實話，若作偽
    證，會受偽證罪之處罰？）知道，那天問的很快，我已經不
    記得了」、「（問：提示97年偵字第10317號卷宗第66頁第2
    通18時19分之通訊監察譯文，當天通訊監察譯文是在說什麼
    ？）是我亂講的，那天我在啼藥，我是說如果他要請我的話
    ，用好一點的請我」、「（問：同一通譯文有提到對小姐比
    較有興趣，小姐是什麼意思？）是海洛因」、「（問：妳說
    那天是丙○○請妳海洛因，請妳多少？）忘記了，沒有整包
    ，夠我用兩次吧，我是用摻香煙」、「（問：既然妳說妳當
    天在作證，精神不好，很多內容都是亂講的，檢察官有沒有
    對妳不正訊問？）我不知道哪一個是檢察官，但有很多人，
    我印象中問我很多，問我很複雜，我又在啼藥，給我的壓力
    很大，我就配合他們」、「（問：當時妳在警詢及偵訊中在
    回答問題之前，有無任何檢警人員要妳該如何回答，否則妳
    的回答就時間地點數量為何如此清楚詳盡，且警詢及偵查中
    陳述都一樣？）是因為警察讓我聽錄音，我真的忘記了，我
    說到一半，我真的沒有印象，警察就提示我說我剛才不是說
    過什麼嗎，我就說喔，是的，是的」、「（問：提示97年偵
    字第10317號卷宗第66頁同一通通訊監察譯文，請問這裡哪
    裡有講到說你們要約在特力屋交易，要以3500元交易？）每
    次我找他時，我都會跟他說特力屋，因為丙○○租的房子就
    在特力屋旁邊，我沒有講到3500元」、「（問：妳在警局時
    說丙○○有打傷妳，妳要提出傷害告訴，你對丙○○有懷恨
    在心嗎？）當時有，現在沒有」、「（問：當時丙○○打傷
    妳，妳會害怕嗎？）會」、「（問：為什麼？）怕再被打」
    、「（問：提示警詢及偵查筆錄，妳在警察局及檢察官那邊
    ，有沒有說過筆錄上的這些話？）我忘記我有沒有講過這些
    ，那天很突然的警察叫我去警局，說不然要通緝我，警局及
    偵查筆錄都是我簽名的」、「（問：妳怎麼認識丙○○？）
    我是在丁○○家裡認識的」、「（問：怎麼知道可以跟丙○○要毒品？）他有時後會去丁○○家作客，他知道我有吃藥
    ，大家都有在吃，那時候剛好他的女朋友是我學妹，他就請
    我吃海洛因，所以我就知道可以跟他要海洛因」等語（參原
    審卷第212-214頁筆錄）。惟此部分證詞不但與其先前於警
    詢、偵查中證述之內容不符，亦與前開通訊監察譯文內容有
    異，且證人己○○既自稱與被告丙○○僅認識1、2個月，交
    情不好，被告丙○○豈有無償轉讓價昂難得之海洛因給她之
    理，參諸證人己○○後來另外積欠被告丙○○購買毒品款項
    未還時，即遭被告丙○○踹到吐血昏迷乙情，益徵被告丙○○不可能無償轉讓海洛因予己○○。又證人己○○果於警詢
    、偵查中有毒癮發作、頭腦不清楚無法為正確陳述之情事，
    何以不即時告知，反而接受訊問，甚且於證人結文中簽名具
    結，致使自己可能因此面臨偽證罪責，及使無辜被告面臨遭
    受販賣第一級毒品重罪追訴之危險，其所述作筆錄時腦袋沒
    什麼意識云云，顯與事理有違。再參酌證人己○○於警詢、
    偵查時間，為案發之初，較無來自被告丙○○同庭在場之壓
    力，而為不實證言之風險，或事後串謀而故為迴護被告之機
    會等情以觀，足認證人己○○於於原審審理中翻異前詞，應
    屬事後迴護被告丙○○之舉，不足憑採。
  被告丙○○先於警詢中辯稱，前開與證人己○○之通話，是
    己○○欠伊錢，約定要還錢，後經員警告知證人己○○於警
    詢中回答時立即改稱，當天係證人己○○出資3500元，伊則
    出資1500元，2人一同合資向「阿彬」購買海洛因施用（參
    第9352號偵字卷第83頁筆錄），於原審準備程序中亦為同樣
    之陳詞（原審卷一第103頁背面筆錄），於原審審理時又改
    稱，當天有跟證人己○○見面，證人己○○向伊要一點海洛
    因施用，伊就免費給證人己○○約略可以用一次份量的海洛
    因（參原審卷二第146頁背面筆錄）。足徵其前後辯解不一
    ，令人難以採信。茲證人己○○既與被告丙○○無特別交情
    ，且僅認識1、2個月，被告丙○○應無專程與證人己○○約
    至指定地點，無償提供價昂難得之海洛因供證人己○○施用
    之可能，是被告丙○○辯稱係無償轉讓海洛因予證人己○○
    ，顯係卸責之詞，亦難憑採。
(2)、編號2部分（卯○○）：
  此部分犯罪事實業據證人卯○○於97年11月11日在警詢中證
    稱：「伊有施用第一級毒品海洛因與第二級毒品甲基安非他
    命，以頭家娘做為海洛因之代稱，頭家做為安非他命代稱，
    97年10月8日下午1時45分許，伊堂弟林權威（綽號瘦猴）撥
    打電話予阿東仔（即被告丙○○），表示伊欲向被告丙○○
    購買海洛因毒品，後來是由伊本人至彰化縣彰化市○○街附
    近與被告丙○○交易，當天是購買1000元海洛因，有交易成
    功，伊和被告丙○○沒有仇恨，是在認識後聊天知道被告丙○○有施用毒品，而開始向被告丙○○購買」，並由26張照
    片中指認編號1之照片（即被告丙○○）即是阿東仔（參第1
    0317號偵字卷第103至114頁筆錄），同日在檢察官複訊中具
    結證稱：「97年10月8日13時45分、14時18分譯文，是向阿
    東仔購買1000元海洛因，譯文中〈頭家娘〉就是代表海洛因
    的意思，當天是林權威幫伊打電話，但是由伊本人與阿東仔
    至永樂街交易，伊沒有跟阿東仔合資購買過毒品」（參同上
    偵字卷第122至123頁筆錄）等語明確，並核與97年10月8日
    下午1時45分、14時18分許，被告丙○○所持用之門號00000
    00000號行動電話通訊監察譯文所示之通訊內容相符（參同
    上偵字卷第120頁）。足徵證人卯○○證述其與被告丙○○
    交易海洛因之情節尚非憑空虛捏，且證人卯○○亦有施用毒
    品海洛因之惡習，此據證人卯○○陳明在卷，可信其所述為
    真。
  證人卯○○雖於98年3月24日在原審審理中具結改稱：「（
    問：你在檢察官問時你有承認你在97年9月及10月向丙○○
    分別購買海洛因及甲基安非他命，是否實在？）我有這樣說
    」、「（問：你向他買甲基安非他命，你都如何跟他聯絡？
    ）打電話給他」、「（問：約在哪裡？）不一定，太久我忘
    記了」、「（問：金額記得嗎？）1000元」、「（問：海洛
    因跟甲基安非他命每次購買的價格多少？）1000元」、「（
    問：兩次購買都是海洛因及甲基安非他命都有購買嗎？）不
    是」、「（問：情形？）我出1000元，他出1000元，他去拿
    ，就是我要出1000元，是我們兩個人合買的」、「（問：剛
    剛前面你回答是向被告丙○○買的？）那時候我被抓進去，
    他叫我去那裡坐，就有一個人過來叫我要咬丙○○，我就這
    樣講」、「（問：剛剛問你檢察官問你的是否實在，為何回
    答實在？）我的意思是我有那樣說」、「（問：你當時是否
    在自由意思下所為？）是警察叫我這樣說，那是在警局裡面
    ，我認為那應該是警察，不是我要這樣說，是警察叫我咬他
    」、「（問：我是問你在檢察官那邊的陳述？）我就照我在
    警察局做的筆錄說」、「（問：你的意思是你跟丙○○一起
    合資買的，不是向他買的？）是」、「（問：你知道丙○○
    的毒品是向誰拿的嗎？）我不知道」、「（問：你說警察要
    求你這樣說，你的意思是指什麼，是指警察筆錄已經打好了
    ，叫你照著念嗎？）叫我咬他，但是警察那時候筆錄沒有打
    好，我沒有照著念，是我自己按照警察暗示的意思自己隨便
    講」、「（問：你後來證述的內容哪個部分有違反你的意思
    ？）除了是我向他買的不是我的意思，其他都是事實」、「
    （問：後來到檢察官那邊偵訊你時，你有什麼壓力嗎，檢察
    官有對你不正訊問嗎？）沒有，（又改稱）我在外面有聽到
    檢察官在罵人，但我進去後檢察官沒有罵我，檢察官也沒有
    對我作不正訊問」、「（問：提示97年偵字第10317號卷宗
    第123頁卯○○偵訊筆錄倒數第7行到第6行，為什麼你當初
    回答沒有跟丙○○一起合資購買？）當時我是按照我在警察
    局的筆錄講」、「（問：提示97年偵字第10317號卷宗第120
    頁97年10月8日2通通訊監察譯文，1000元的海洛因是否當場
    與丙○○一手交錢一手交貨？）不是，是我打電話給他，告
    訴他我要什麼，我們就約在哪裡，他就去拿了，回來後我們
    再分，我說一就是我出1000元，他也出1000元，我先拿錢給
    他，他再去向別人拿，有時候我們約在同一個地點等，有時
    候在別的地方等，有時候大約等1、20分鐘」、「（問：你
    既然不知道丙○○這次的海洛因從哪裡來，你怎麼知道他有
    沒有賺你錢？）我認為他沒有，因為他的人不會這樣，但是
    實際上不知道，他去向誰拿我不知道，1包回來我們兩人1
    人一半，但他到底拿幾包我不知道，他總共拿多少錢去買我
    不知道」、「（問：你說有1個人叫你咬丙○○，你就咬，
    他有沒有告訴你咬他的好處是什麼？）沒有，他說如果我想
    回去，就要咬」、「（問：你為什麼別人不咬，就咬丙○○
    ？）因為我只有跟他合資拿毒品」、「（問：你的毒品來源
    只有丙○○？）是，我只認識他」、「（問：你們如何認識
    ？）是朋友介紹認識，去年97年7、8月認識」、「（問：你
    怎麼知道要找丙○○合資買毒品？）我有在吃，跟朋友聊天
    時談到，我問他東西都是怎麼拿的，他說他都是跟丙○○拿
    的。」等語（參原審卷二第13-15頁筆錄）。惟此部分證詞
    不但與其先前於警詢、偵查中證述之內容不符，亦與前開通
    訊監察譯文內容有異。又證人卯○○陳稱於警詢中遭警察要
    求需咬被告丙○○，然觀諸證人卯○○警詢筆錄及卷附之通
    訊監察譯文，證人卯○○對於97年9月28日下午6時26分許與
    被告丙○○之通話內容，表示該次雖係為購買毒品，但並未
    交易成功，對於97年10月8日凌晨2時18分許與被告丙○○之
    通話內容則表示該通並非毒品交易等語（參第10317號偵字
    卷第109-110頁筆錄及第119頁譯文）。茲證人卯○○果真遭
    承辦員警要求或暗示對被告丙○○為不利之陳述，何以此二
    通譯文未被要求一起咬進來，而任由證人卯○○陳述交易未
    成功。顯見證人卯○○上開證詞與事理有違。再參酌證人卯
    ○○於警詢、偵查時間，為案發之初，較無來自被告丙○○
    同庭在場之壓力，而為不實證言之風險，或事後串謀而故為
    迴護被告之機會等情以觀，足認證人卯○○於原審審理中翻
    異前詞，應屬事後迴護被告丙○○之舉，不足憑採。
  被告丙○○先於警詢中辯稱前開通話係「瘦猴」要拿1000元
    還「頭家娘」，「頭家娘」是裝潢的老闆娘，伊不知道真實
    姓名以及住處（參第9352號偵字卷第84-85頁筆錄），於原
    審準備程序及審理程序中改稱，是證人卯○○打電話給伊，
    2人相約到永樂街附近，伊再打電話叫「阿彬」來，2人各出
    1000元買了海洛因2000元後即當場分掉（參原審卷一第104
    頁、卷二第147頁筆錄）。足徵其前後辯解不一，核諸證人
    卯○○於警詢及偵查時之證述，均未曾提及委託被告丙○○
    購買或合資購買之情，卷附通訊監察譯文內容亦未顯示有談
    論合資購買海洛因、個人出資數額多寡、可分得多少數量海
    洛因，或向他人調貨海洛因等相關事宜，本院因認被告丙○○前揭所辯，僅係卸責之詞，不足採信。
(3)、編號3、4部分（寅○○）：
  此部分犯罪事實業據證人寅○○於97年11月11日在警詢中證
    稱：「伊有施用第一級毒品海洛因，伊分別於97年9月16日
    上午11時52分許、97年9月19日下午1時52分許，撥打000000
    0000號行動電話予阿宏（即被告丙○○）表示欲向被告丙○○購買海洛因，2次均約在彰化縣彰化市正德商工附近見面
    ，並分別向被告丙○○購得1000元之海洛因，都是由被告丙○○與伊進行交易，伊是在97年初時在電子遊戲場內與被告
    丙○○、乙○○認識，經由被告丙○○、乙○○之推銷才知
    道可以向被告丙○○購買毒品，伊與被告丙○○並無仇恨及
    金錢糾紛」，並由26張照片中指認編號1之照片（即被告丙○○）即是阿宏（參第10317號偵字卷第137至145頁），同
    日於檢察官複訊中具結證稱：「9月16日是向阿宏購買海洛
    因，數量1000元，在彰化縣彰水路正德商工附近，一手交錢
    一手交貨，9月19日也是在同一地點買1000元海洛因」（參
    同上偵字卷第148至150頁筆錄），並核與97年9月16日上午
    11時52分許、97年9月19日下午1時52分許，被告丙○○所持
    用之門號0000000000號行動電話通訊監察譯文所示之通訊內
    容相符（參同上偵字卷第143頁第1、2則）。足徵證人寅○○證述其與被告丙○○交易海洛因之情節尚非憑空虛捏，且
    證人寅○○亦有施用毒品海洛因之惡習，此據證人寅○○陳
    明在卷，可信其所述為真。
  證人寅○○雖於98年3月24日在原審審理中具結改稱：「（
    問：你向丙○○買過毒品嗎？）我沒有跟他買，我是跟他一
    起出錢買的」、「（問：你怎麼跟他出錢買，你們如何分攤
    買？）一人出1000元、2000元一起買」、「（問：一起買是
    誰去買，推1個人去買，你的錢是交給誰？）由丙○○去買
    ，我們事先約好1人出一半的錢去買」、「（問：你現在講
    的與在警察局及檢察官那裡講的不一樣，請你說明？）在警
    察局那裡我剛喝完酒，比較沒那麼清楚，檢察官問時也是一
    樣，差不多時間問」、「（問：你們2人一起合資購買毒品
    次數你還記得嗎？）不記得了」、「（問：跟丙○○之前有
    無恩怨？）沒有」、「（問：之前在警察局及檢察官那邊作
    證是否都出於你的自由意思？）意識不是很清楚，我不太記
    得當時講什麼」、「（問：提示97年偵字第10317號卷宗第1
    49頁偵訊筆錄倒數第5行到第4行，這部分筆錄實在嗎？）我
    是拿1000元給他，一起去合買的」、「（問：為何當時沒有
    這樣講？）當時意識不是很清楚」、「（問：提示97年偵字
    第10317號卷宗第139頁反面倒數第9行到第4行，當初所講的
    話實在嗎？）實在」、「（問：既然你說當初97年9月19日
    下午2時15分與丙○○的對話確實是在抱怨毒品的量不夠，
    只有500元，是實在的，為何剛剛又說是與丙○○一起跟別
    人買的，如果跟別人買的，為何要跟丙○○抱怨？）因為是
    我拿錢交給他買，買完後，是他交給我，所以他要負責」、
    「（問：海洛因部分是如何合資跟誰買的，你清楚嗎？）好
    像是向1位阿文買的，我不太清楚」、「（問：你可以確定
    你拿到的海洛因究竟是向誰買的嗎？）不確定」、「（問：
    你剛才所指的阿文你認識嗎？）不認識」、「（問：是否是
    指在庭的被告乙○○？）不是」、「（問：你怎麼知道你跟
    丙○○合買的毒品，是丙○○向阿文拿的？）他有跟我說一
    個朋友阿文有，我跟他合資的他是跟阿文拿的」、「（問：
    你怎麼知道可以跟丙○○合資買毒品？）之前朋友介紹的，
    朋友是誰忘記了，朋友說如果要的話丙○○有認識的朋友在
    賣」、「（問：你多久以前認識丙○○？）去年，認識大概
    一個月開始找他合買，差不多在97年9月19日之前1、2個月
    認識，我跟他之間只會談到毒品的事情，沒有其他交情，也
    沒有其他往來」等語（參原審卷二第8-10頁筆錄）。惟此部
    分證詞不但與其先前於警詢、偵查中證述之內容不符，亦與
    前開通訊監察譯文內容有異。又證人寅○○雖稱於警詢及偵
    查中酒醉意識不清，但觀諸證人寅○○警詢筆錄及卷附之通
    訊監察譯文，證人寅○○對於97年9月19日下午2時15分許與
    被告丙○○之通話內容表示該次係抱怨所購買毒品之量不足
    ，並未交易，顯可清晰分辨毒品交易有無成功，且證人寅○○簽名筆跡清晰無抖動跡象（參第10317號偵字卷第139頁面
    筆錄、第141頁背面名）。足見證人寅○○上開證詞與事實
    不符。再參酌證人寅○○於警詢、偵查時間，為案發之初，
    較無來自被告丙○○同庭在場之壓力，而為不實證言之風險
    ，或事後串謀而故為迴護被告之機會等情以觀，可認證人卯
    ○○於原審審理中翻異前詞，應屬事後迴護被告丙○○之舉
    ，不足憑採。
  被告丙○○先於原審準備程序中辯稱伊不認識證人寅○○（
    原審卷一第104頁筆錄），於原審審理中改稱，2次都是伊和
    證人寅○○合資，是證人寅○○打電話給伊表示要合資，證
    人寅○○本來說要1000元，伊表示1000元很少，不如各出10
    00元合資，證人寅○○說好，後來在約定的地點，證人寅○○拿錢給伊，伊打電話叫「阿彬」到現場，伊再拿去給「阿
    彬」買2000元的海洛因當場分掉，證人寅○○也有看到「阿
    彬」（參原審卷二第147頁筆錄）。足徵其前後辯解不一，
    核諸證人寅○○於警詢及偵查時之證述，均未曾提及委託被
    告丙○○購買或合資購買之情，卷附通訊監察譯文內容亦未
    顯示有談論合資購買海洛因、個人出資數額多寡、可分得多
    少數量海洛因，或向他人調貨海洛因等相關事宜，本院因認
    被告丙○○前揭所辯，僅係卸責之詞，不足採信。
(4)、編號5部分（庚○○）：
  此部分犯罪事實業據證人庚○○於97年11月11日在警詢中證
    稱：「伊有施用第一級毒品海洛因，伊於97年7月21日下午1
    時38分許，撥打門號0000000000號行動電話予昆兄（即被告
    丙○○）表示欲向被告丙○○購買海洛因，當天約在彰化縣
    彰化市凱悅汽車旅館附近，向被告丙○○購得500元之海洛
    因，是由被告丙○○與伊一手交錢一手交貨完成交易，伊與
    被告丙○○並無仇恨糾紛」，並由26張照片中指認編號1之
    照片（即被告丙○○）即是昆兄（參第10317號偵字卷第153
    -155頁筆錄），同日於檢察官複訊中具結證稱：「97年7月
    21日13時38分譯文，我是向昆兄購買500元的海洛因，交易
    地點在彰化市○○路凱悅汽車旅館旁邊，一手交錢一手交貨
    ，我未曾與被告丙○○一同合資購買毒品」（參同上偵字卷
    第160頁筆錄）等語明確。並核與97年7月21日下午1時38分
    許，被告丙○○所持用之門號0000000000號行動電話通訊監
    察譯文所示之通訊內容相符（參同上偵查卷第158頁第2則）
    。足徵證人庚○○證述確與被告丙○○交易海洛因之情節尚
    非憑空虛捏，且證人庚○○亦有施用毒品海洛因之惡習，此
    據證人庚○○陳明在卷，可信其所述為真。
  證人庚○○雖於98年3月24日在原審審理中具結改稱：「（
    問：你是否認識被告丙○○？）認識」、「（問：你有向被
    告丙○○買過毒品嗎？）那是他幫我問的」、「（問：幫你
    問的是什麼意思？）是有一次我去找他，我找不到人買，我
    叫他幫我問」、「（問：你的意思是你沒有向丙○○買過毒
    品？）我不是向他買的，我那時候在警察局也是這樣說的」
    、「（問：你確定你在警察局也是這樣說的嗎？）是」、「
    （問：你何時透過丙○○買毒品？）我忘記了」、「（問：
    你是買什麼樣的毒品，數量多少？）海洛因，金額500元」
    、「（問：次數幾次？）1次，時間不記得了」、「（問：
    你錢是交給誰？）丙○○」、「（問：你知道丙○○的毒品
    是向誰拿的嗎？）我不知道」、「（問：你不知道，你怎麼
    確定毒品不是丙○○的，是別人的？）我不知道，那時候我
    去找他，他說要問看看」、「（問：你是找他買毒品，還是
    請他幫你找別人買毒品？）我是去找他，他說他要幫我問看
    看」、「（問：你是否知道丙○○有在賣毒品？）我不知道
    」、「（問：你的錢是親手交給丙○○？）是」、「（問：
    在這之前與丙○○有無任何恩怨？沒有」、「（問：你先前
    在警察局、檢察官偵查中作證所講的話實在嗎？）實在」、
    「（問：你先前在警察局還有檢察官偵查中作證時所講的話
    是否都出於你的自由意思，有無任何訊問人員對你強暴脅迫
    或施以不正方法？）是我的自由意思，沒有對我有不正的方
    法」、「（問：提示97年偵字第10317號卷宗第158頁第2通
    97年7月21日下午1時38分通訊監察譯文，請證人確認剛剛所
    謂的透過丙○○買毒品的時間是否就是這1次？）是」、「
    （問：請看譯文內容你當初向丙○○對話時你哪裡有提到要
    拜託他幫你買？）電話中沒有講到」、「（問：提示97年偵
    字第10317號卷宗第160頁13行到14行，為什麼你當初回答就
    是向丙○○購買500元的海洛因，在凱悅汽車旅館，一手交
    錢一手交貨？）我是向丙○○拿的沒錯，當時在他家，他說
    他要幫我問」、「（問：剛剛的譯文有提到一開始是約在狗
    屎大門口，那個地方就在凱悅汽車旅館附近嗎？）是，旁邊
    而已，狗屎是1家醫院」、「（問：為何你剛剛有提到就是
    一手交錢一手交貨，交貨地點是否就在凱悅汽車旅館旁邊？
    ）是」、「（問：你去凱悅汽車旅館後，丙○○到了，你們
    就進行交易，還是有等很久？）我在那邊有等一下子，我在
    那邊等他來，他來之後我錢就交給他，他就給我1包500元的
    海洛因」、「（問：可是你剛剛不是說丙○○說要去跟別人
    問看看有無海洛因，後來你又說在凱悅汽車旅館旁，一手交
    錢，丙○○馬上交貨給你，那你是何時叫丙○○幫你問看看
    ？）我是提前去他家找他，我叫他看有沒有，如果有地方拿
    ，幫我問一下」、「（問：剛剛給你看的通訊監察譯文裡面
    為何都看不出來你有要跟他確認到底有沒有問到再過去？）
    那時候我去他家請他幫我問問看有沒有，丙○○就回答我說
    有」、「（問：上開那通譯文你是否打公用電話過去的？）
    是」、「（問：你在檢察官那邊有說沒有跟丙○○一起合資
    跟別人購買毒品是否實在？）實在」、「（被告問：你那天
    來找我，是否叫我幫你問看看？）是」、「（問：你是向丙○○購買毒品，還是跟丙○○一起出資向別人購買毒品或你
    只單純透過丙○○向別人購買毒品？）透過」、「（問：你
    去他家請他幫你問看看有沒有毒品可以買，到你打剛才譯文
    的那通電話中間相隔多久？）好像是快中午的時候我去他家
    請他幫我問的，相隔大約1小時後我打那通電話給他」、「
    （問：你剛才說你在他家請他幫忙問，他就告訴你有，他在
    你請他問的時候，他做了什麼，他有打電話還是問其他人？
    ）沒有，我請他幫我問看看，他就說有」、「（問：你知道
    你那500元的海洛因是怎麼來的嗎？）我不知道」、「（問
    ：你除了能確定那500元的海洛因是丙○○交給你的，你知
    道他是去向誰拿的嗎？）不知道」、「（問：你知道他有沒
    有從中賺取利潤嗎？）不知道」等語（原審卷二第4-7頁筆
    錄）。惟此部分證詞不但與其先前於警詢、偵查中證述之內
    容不符，亦與前開通訊監察譯文內容有異。再參酌證人庚○○於警詢、偵查時間，為案發之初，較無來自被告丙○○同
    庭在場之壓力，而為不實證言之風險，或事後串謀而故為迴
    護被告之機會等情以觀，足認證人庚○○於本院審理中翻異
    前詞，應屬事後迴護被告丙○○之舉，不足憑採。
  被告丙○○先於警詢中辯稱當天是證人庚○○要約伊見面聊
    天，沒有交易毒品（參第9352號偵字卷第82頁筆錄），於原
    審準備程序辯稱，證人庚○○是跟伊一起去向「阿彬」買的
    （參原審卷一第104頁筆錄），於原審審理中改稱，那次是
    證人庚○○來伊住處找伊，要伊幫忙問，伊才打電話給「阿
    彬」，「阿彬」說要1個多鐘頭才可以來，伊才跟證人庚○○約在汽車旅館旁邊，後來伊打電話給「阿彬」，跟「阿彬
    」在要到汽車旅館途中碰面，「阿彬」把海洛因拿給伊，伊
    才再拿去給證人庚○○，伊是跟「阿彬」拿1000元的海洛因
    ，證人庚○○在電話中只說要500元，但因為500元太少，所
    以伊就自己另外出500元，湊成1000元跟「阿彬」買，但伊
    沒有在電話中跟證人庚○○說要合資（參原審卷二第147頁
    背面筆錄）。足徵其前後辯解不一，核諸證人庚○○於警詢
    及偵查時之證述，均未曾提及委託被告丙○○購買或合資購
    買之情，卷附之通訊監察譯文內容亦未顯示有談論合資購買
    海洛因之事宜，本院因認被告丙○○前揭所辯，僅係卸責之
    詞，不足採信。
(5)、編號6部分（辰○○）：
  此部分犯罪事實業據證人辰○○於97年11月11日在警詢中證
    稱：「伊有施用第一級毒品海洛因，伊於97年7月15日下午5
    時許，撥打門號0000000000號行動電話予被告丙○○表示欲
    向被告丙○○購買海洛因，當天約在被告丙○○住處樓下，
    向被告丙○○購得300元之海洛因，是由被告丙○○與伊進
    行交易，伊與被告丙○○並無仇恨及金錢糾紛」（參第1031
    7號偵字卷第164至166頁筆錄），同日於檢察官複訊中具結
    證稱：「伊和被告丙○○是獄友因而認識，知道可以向被告
    丙○○購買毒品，一於97年7月15日下午5時30分許，在丙○○住處，以300元之價格向其購買海洛因一包」（參同上偵
    字卷第176至177頁）等語明確，並與97年7月15日下午5時許
    ，被告丙○○所持用之門號0000000000號行動電話通訊監察
    譯文所示之通訊內容相符（參同上偵字卷第172頁第2則）。
    足徵證人辰○○證述其與被告丙○○交易海洛因之情節尚非
    憑空虛捏，且證人辰○○亦有施用毒品海洛因之惡習，此據
    證人辰○○陳明在卷，可信其所述為真。
  證人辰○○雖於98年3月24日在原審審理中具結改稱：「（
    問：你有向丙○○購買過毒品嗎？）不算購買，因為我之前
    有去找過他，叫他幫我向人家拿一下，透過他向別人買毒品
    」、「（問：何時記得嗎？）97年7月份」、「（問：後來
    你有拿到毒品嗎？）有一次有拿到毒品」、「（問：你錢是
    交給誰？）交給丙○○300元」、「（問：你有沒有和丙○○合資購買過毒品？）就是這一次」、「（問：你之前在警
    察局及檢察官那邊作證所講的話實在嗎？）實在」、「（問
    ：既然實在的話，為什麼你剛剛提到有一次是跟丙○○合資
    購買，你自己部分出資300元，為何所述不同？）我在警察
    局有講我們是合資的，他被抓的時候我並不曉得，但是警察
    說因為很多人說他有賣藥給別人，我沒有向他買，警察不相
    信，然後我就筆錄寫說我有拿300元給他，檢察官那邊有問
    我3次，因為有2次我有向他拿毒品，沒有拿錢，一次是300
    元那次但檢察官沒有問的很詳細，所以我也沒有講的很清楚
    」、「（問：你所謂合資購買的那次你是跟誰買，有沒有一
    起去？）我不知道，我有去，我在外面等，在彰化市○○路
    邊，等了之後，就有人拿過來，我們就回到和美，那時候我
    在旁邊等，他拿給丙○○，我們距離一條路的距離，他在對
    面交易」、「（問：那次合資買多少錢？）好像500元，因
    為我們私底下有先說要拿多少，我出300元，他出200元」、
    「（問：你在檢察官及警察局那邊作證所講的話是否出於你
    的自由意思，有無檢警人員對你不正訊問？）沒有不正訊問
    ，是我的自由意思」、「（問：為什麼你剛又說有警員要你
    指說是有販賣毒品的事實，可是由警局筆錄來看並不是每次
    都是販賣？）事實就是這樣」、「（問：既然事實就是這樣
    ，為什麼你跟被告講的不一樣，被告說當天有見面，有聊天
    ，沒有合資？）真的有合資」等語（參原審卷二第16-18頁
    筆錄）。惟此部分證詞不但與其先前於警詢、偵查中證述之
    內容不符，亦與前開通訊監察譯文內容有異。再參酌證人辰
    ○○於警詢、偵查時間，為案發之初，較無來自被告丙○○
    同庭在場之壓力，而為不實證言之風險，或事後串謀而故為
    迴護被告之機會等情以觀，足認證人辰○○於本院審理中翻
    異前詞，應屬事後迴護被告丙○○之舉，不足憑採。
  被告丙○○先於警詢中辯稱，當天證人辰○○要向伊拿300
    元現金，2人並沒有交易毒品（參第9352號偵字卷第81頁筆
    錄），嗣於原審準備程序中辯稱，伊和證人辰○○那天有見
    面，但是證人辰○○只是來找伊聊天，並沒有談到毒品，也
    沒有交易海洛因（參原審卷一第104頁背面筆錄），於原審
    審理中改稱，那次是證人辰○○出300元，伊出200元，2人
    一起去找「阿彬」買，伊跟「阿彬」交易時，證人辰○○也
    在旁邊，拿到後當場在車上分，大約一人一半（參原審卷二
    第147頁背面筆錄）。足徵其前後辯解不一，核諸證人辰○○於警詢及偵查時之證述，均未曾提及委託被告丙○○購買
    或合資購買之情，卷附之通訊監察譯文內容亦未顯示有談論
    合資購買海洛因之事宜，本院因認被告丙○○前揭所辯，僅
    係卸責之詞，不足採信。
(6)、編號7、8部分（辛○○）：
  此部分犯罪事實業據證人辛○○於97年11月6日在警詢中證
    稱：「伊有施用第一級毒品海洛因與第二級毒品甲基安非他
    命，當初是透過綽號〈許文〉之人介紹知道可以向被告丙○○購買毒品，97年7月9日下午3時38分許，伊與被告丙○○
    通話表示欲向被告丙○○購買3000元之海洛因，當天約在崙
    美路〈許文〉住處交易，有交易成功；97年7月13日上午10
    時8分許，伊因為自己電話無法撥打，向〈許文〉借門號000
    0000000 號電話撥打給被告丙○○，表示欲向被告丙○○購
    買1000元海洛因，但因借不到機車，希望被告丙○○拿來給
    伊，當天也是約在崙美路〈許文〉住處交易，且有交易成功
    ，之後就在〈許文〉住處施用完畢」（參警卷第236至240頁
    筆錄），於97年11月19日在檢察官偵訊中具結證稱：「97年
    7月9日下午3時38分、97年7月13日上午10時8分2通電話都是
    要跟被告丙○○購買海洛因，譯文中〈粉仔〉就是代表海洛
    因，當天由被告丙○○本人與伊一手交錢一手交貨，伊沒有
    跟被告丙○○合資購買過毒品」（參第10317號偵字卷第240
    至241頁筆錄），於98年3月24日在原審審理中具結證稱：「
    被告丙○○曾請伊吃2、3次海洛因，但並不包括7月9日和7
    月13日這2次，這2次伊確實有跟被告丙○○分別買3000元和
    1000元的海洛因」（參原審院卷二第78至80頁筆錄）等語明
    確，並核與97年7月9日下午3時38分許，及97年7月13日上午
    10 時8分許，被告所持用之門號0000000000號行動電話通訊
    監察譯文所示之通訊內容相符（參警卷第240頁第1、4則）
    。足徵證人辛○○證述其與被告交易海洛因之情節尚非憑空
    虛捏，且證人辛○○亦有施用毒品海洛因及甲基安非他命之
    惡習，現並因施用毒品案件入監執行等情，此據證人辛○○
    陳明在卷，可信其所述為真。
  被告丙○○於原審審理中雖辯稱2次都是證人辛○○邀伊一
    同合資，每人各出3000元或1000元合資向「阿彬」購買（參
    原審卷二第148頁筆錄），惟就交易地點一節先於警詢中辯
    稱97年7月9日是在南興國小附近（參第9352號偵字卷第79頁
    筆錄）、97年7月13日是在被告乙○○住處附近（參同上開
    偵字卷第80頁筆錄），後於原審審理中改稱都是在被告乙○○住處（參原審卷二第148頁筆錄）。足徵其前後辯解不一
    ，核諸證人辛○○於警詢、偵查時之證述，均未曾提及委託
    被告丙○○購買或合資購買之情，卷附之通訊監察譯文內容
    ，亦未顯示有談論合資購買海洛因之事宜，本院因認被告丙○○前揭所辯，僅係卸責之詞，不足採信。
(7)、被告丙○○既一再否認有如附表一所示販賣海洛因犯行，亦
    無法查知其原先取得毒品之價額，是無從查知其具體販入、
    賣出之實際利得金額。然按販賣第一級毒品海洛因係違法行
    為，非可公然為之，而海洛因亦無公定價格，係可任意分裝
    增減分量，且每次買賣之價格、數量，亦隨時依雙方之關係
    深淺、資力、需求量、對行情之認知、來源是否充裕、查緝
    是否嚴緊、購買者被查獲時供述購買對象之可能風險之評估
    等因素，而異其標準，機動調整，非可一概論之。從而販賣
    之利得，除非經行為人詳細供出各次所販賣之毒品之進價及
    售價，且數量俱臻明確外，實難察得其交易實情，然販賣者
    從價差或量差中牟利，方式雖異，惟其販賣行為在意圖營利
    則屬同一。從而，舉凡有償交易，除足以反證其確係另基於
    某種非圖利本意之關係外，通常尚難因無法查悉其精確之販
    入價格，作為是否高價賣出之比較，諉以無營利之意思而阻
    卻販賣犯行之追訴。被告丙○○與證人即如附表一所示之人
    間並非至親，倘非有利可圖，自無平白甘冒觸犯重罪之風險
    而特意前往約定地點交付海洛因予各該購毒者之理，足認被
    告丙○○主觀上確有營利之意圖甚明。此外復有0000000000
    、0000000000、0000000000號行動電話之通訊監察書在卷可
    考（參警卷第243、247、249頁），被告丙○○販賣如附表
    一所示海洛因部分，事證已臻明確，犯行應堪認定。
(8)、被告丙○○雖具狀請求本院傳訊證人己○○、卯○○、寅○○、庚○○、辰○○、辛○○等人，以證明伊並未販賣海洛
    因給該六人。惟因該六人已於警詢、偵查中陳述明確，並因
    被告丙○○之聲請（參原審卷一第113頁筆錄），而於原審
    中均經交互詰問完畢，詰問之內容詳如前述。茲被告復以同
    一理由聲請傳喚該六人到庭作證，即屬重複而無必要，本院
    因認其聲請並無理由，應予駁回。
(乙)、如附表二所示被告丙○○轉讓海洛因部分：
(1)、業經被告丙○○於本院審理中坦承不諱（參本院卷第208頁
    筆錄）。
(2)、證人辰○○於97年11月11日在警詢中證稱：「伊有施用第一
    級毒品海洛因，97年7月12日晚間7時11分許、97年7月16日
    上午8時57分許，伊分別撥打0000000000號行動電話予被告
    丙○○表示欲向被告丙○○拿海洛因，都是伊親自到被告丙○○住處取得，7月12日那天被告丙○○送伊1支裝有海洛因
    的針筒，7月16日那天，被告丙○○送伊1小包，伊與被告丙○○無仇恨」（參第10317號偵字卷第164至167頁筆錄）等
    語明確。並核與97年7月12日晚間7時11分許、97年7月16日
    上午8時57分許，被告所持用門號0000000000號行動電話通
    訊監察譯文所示之通訊內容相符（參同上偵字卷第172頁第1
    、3則）。
(3)、證人辛○○於97年11月6日在警詢中證稱：「97年7月10日下
    午21時41分的監聽譯文，是伊與被告丙○○之對話，該次是
    要向被告丙○○購買海洛因，但是被告丙○○沒有向伊收錢
    ，算是請伊施用」（參警卷第238頁筆錄），於97年11月19
    日在檢察官偵訊中具結證稱：「我是在彰化體育場附近7-11
    商店前，被告丙○○的車上請他免費讓我施用海洛因，數量
    約一包1000元的海洛因」等語明確（參第10317號偵字卷第2
    40頁筆錄）。並核與97年7月10日21時41分許，被告所持用
    門號0000000000號行動電話通訊監察譯文所示之通訊內容相
    符（參警卷第240頁筆錄）。
(4)、綜上，可信被告丙○○此部分之自白為真，其轉讓如附表二
    所示海洛因之犯行已堪認定。
(二)、訊據被告乙○○，矢口否認有何販賣第一級毒品海洛因及第
    二級毒品甲基安非他命之行為，另於原審審理中坦承以其所
    有之0000000000號行動電話作為對外聯絡工具，並辯稱：附
    表三編號1、4、9、13所示時間、地點，都只有分別和己○○、丑○○、寅○○及壬○○見面，沒有交易毒品，而附表
    三編號11所示時間、地點，伊是受託將東西交予癸○○，不
    知內容物為何；附表四編號1那次是子○○到伊住處和伊朋
    友交易，和伊無關；其餘附表三、四所示犯行都是伊和如附
    表三、四所示之人合資購買云云。經查：
(甲)、如附表三所示被告乙○○販賣海洛因部分；
(1)、編號1部分（己○○）：
  此部分犯罪事實業據證人己○○於97年11月11日在警詢中證
    稱：「伊有施用第一級毒品海洛因與第二級毒品甲基安非他
    命，97年10月17日下午6時18分許，伊與被告乙○○通話表
    示欲向被告乙○○購買海洛因毒品，伊是以1000元向被告乙○○購得1包海洛因，並在被告丁○○住處以一手交錢一手
    交貨方式完成交易」（第10317號偵字卷第56至61頁筆錄）
    ，同日於檢察官複訊中具結證稱：「該通電話是要跟被告乙○○購買海洛因，是在被告丁○○的舊家和被告乙○○一手
    交錢一手交貨，伊沒有跟被告乙○○合資購買過毒品」（參
    同上偵字卷第69頁筆錄）等語明確，並核與97年10月17日下
    午6時18分許，被告乙○○所持用之門號0000000000號行動
    電話通訊監察譯文所示之通訊內容相符（參同上偵查字第65
    頁第4則），足徵證人己○○證述其與被告乙○○交易海洛
    因之情節尚非憑空虛捏，且證人己○○亦有施用毒品海洛因
    之惡習，此據證人己○○陳明在卷，可信其所述為真。
  證人己○○雖於98年2月24日在原審審理中具結改稱：「（
    問：妳剛才說到97年妳有吸食毒品，毒品來源除了丙○○之
    外，還有沒有其他人？）有，我曾經在彰化西門加油站那裡
    有1個阿國，但是我買不起」、「（問：剛才提示給妳的警
    詢筆錄，妳提到妳在97年10月中旬在乙○○住處買海洛因20
    00元一次，在97年10月17日在丁○○住處買1000元海洛因，
    這2次妳是說妳跟乙○○買的，所說實在嗎？）不實在，我
    拿錢是給乙○○水電費，因為我當時住他們家」、「（問：
    你是否曾經跟乙○○一起向他人買海洛因？）有，我們2人
    有一起去跟別人買海洛因」、「（問：這樣有幾次？）忘記
    了，至少有5次以上。因為我住在他們家大概2個月，有時候
    有人會請我們，有時候我會跟乙○○、丁○○一起去找別人
    拿」、「（問：你們買的時候，一起去買，妳都有一起去嗎
    ？）有時候我沒有一起去」、「（問：你們要去買時，他們
    有說是合買，請你出錢嗎？）有，但我沒有每次都出。」、
    「（妳與乙○○認識多久？交情如何？）到他發生事情認識
    大概1、2個月，沒有特別交情，我當他是大哥」、「（問：
    提示97年偵字第10317號卷宗第65頁最後1通97年10月17日下
    午6時18分通訊監察譯文，那天你們對話的內容有提到你們
    約在阿德家要見面，那通電話是否是要向乙○○買海洛因？
    ）不是，那天是我男朋友銘聰領薪水，我不知道那天是拿水
    電費給乙○○，還是跟乙○○一起找別人拿藥，我忘記了」
    、「（問：提示97年偵字第10317號卷宗第69頁己○○偵訊
    筆錄第2行到第3行，所講的話實在嗎？）不實在。那天我拿
    錢給乙○○，不知道是房租還是水電費。（請提示97年偵字
    第10317號卷宗第69頁倒數第1、2行，為什麼檢察官問妳警
    詢是否實在，妳說實在？））他們怎麼問我，我就怎麼回答
    ，我說我要配合他們」、「（問：提示97年偵字第10317號
    卷宗第69頁倒數第6行，為什麼妳說沒有跟他們合資購買，
    與妳剛剛所說不一樣？）我原本就有跟他們合資購買。」等
    語。惟此部分證詞不但與其先前於警詢、偵查中證述之內容
    不符，亦與前開通訊監察譯文內容有異。再參酌證人己○○
    於警詢、偵查時間，為案發之初，較無來自被告乙○○同庭
    在場之壓力，而為不實證言之風險，或事後串謀而故為迴護
    被告之機會等情以觀，足認證人己○○於原審審理中翻異前
    詞，應屬事後迴護被告乙○○之舉，不足憑採。
  被告乙○○先於警詢中辯稱97年10月17日與證人己○○之通
    話，是伊為向證人己○○催討2000元之債務，才要證人己○○到被告丁○○住處（參第10317號偵字卷第15頁筆錄），
    後於偵查中辯稱，伊是和證人己○○合資向「阿南」購買毒
    品（參同上偵字卷第31頁筆錄），於原審準備程序中改稱，
    當天伊沒有到被告丁○○的住處，也沒有拿海洛因給證人己○○（參原審卷一第105頁筆錄），於原審審理時又稱，當
    天沒有合資也沒有幫證人己○○拿毒品，伊是去找被告丁○○而遇見證人己○○的（原審卷二第148頁面筆錄）。足徵
    其前後辯解不一，核諸證人己○○於警詢、偵查時之證述，
    均未曾提及委託被告乙○○購買或合資購買之情，卷附之通
    訊監察譯文內容亦未顯示有談論合資購買海洛因之事宜，本
    院因認被告乙○○前揭所辯，僅係卸責之詞，不足採信。
(2)、編號2至4部分（丑○○）：
  此部分犯罪事實業據證人丑○○於97年11月11日在警詢中證
    稱：「伊有施用第一級毒品海洛因，伊分別於97年7月28日
    晚間10時33分許、97年7月30日中午12時17分許，及97年9月
    17日晚間7時55分許，與綽號〈許叔〉之人即被告乙○○通
    話表示欲向被告乙○○購買海洛因，前2次均在彰化縣花壇
    鄉○○街向被告乙○○購得1000元之海洛因，97年9月17日
    當天則在彰化縣彰化市○○路向被告乙○○購得500元之海
    洛因，而除了被告乙○○外，伊沒有再向其他人購買過海洛
    因，與被告乙○○也沒有仇恨」，並於26張照片中指認編號
    2（即被告乙○○）就是許叔（參第10317號偵字卷第74至79
    頁筆錄），同日於檢察官複訊中具結為同樣證述，並另稱伊
    沒有和被告乙○○一起合資購買過毒品，也不知道被告乙○○毒品來源」（參同上偵字卷第84至86頁），於98年4月28
    日在原審審理中具結證稱：「伊和被告乙○○認識3、4個月
    ，海洛因的來源都是拿錢向被告乙○○拿的，並沒有合資購
    買過」（參原審卷二第87至88頁）等語明確。並核與97年7
    月28日晚間10時33分許、97年7月30日中午12時17分許，及
    97年9月17日晚間7時55分許，被告乙○○所持用之門號0000
    000000號行動電話通訊監察譯文所示之通訊內容相符（參同
    上偵字卷第78頁第1、2、4則）。足徵證人丑○○證述其與
    被告乙○○交易海洛因之情節尚非憑空虛捏，且證人丑○○
    亦有施用毒品海洛因及甲基安非他命之惡習，此據證人丑○○陳明在卷，可信其所述為真。
  被告乙○○先於警詢中辯稱：97年7月28日該日，證人丑○○原本要用手機跟伊換海洛因，但到場後是由伊朋友「阿豐
    」以1000元之毒品和證人丑○○交換手機1支，而7月30日當
    天是證人丑○○替「金風」還欠伊的1000元，9月17日當日
    則是證人丑○○要向伊買海洛因，伊遂帶證人丑○○到彰化
    縣大村鄉向「阿明」購買，2人各購得500元之海洛因云云（
    參同上偵字卷第6至18頁筆錄），復於偵訊中辯稱伊是和證
    人丑○○合資向「阿南」購買毒品（參同上偵字卷第30至31
    頁筆錄，後於原審準備程序中改稱，97年7月28日那天伊在
    伊住處有拿海洛因給證人丑○○，但是證人丑○○拿500元
    出來，我拿2500元後再由伊去向「董仔」拿的，而7月30日
    那天伊沒有拿海洛因給證人丑○○，9月17日當天是證人丑
    ○○拿300元或400元，伊出600元後再由伊去跟「董仔」拿
    ，拿完回家再分給證人丑○○（參原審卷一第105頁筆錄）
    ，於原審審理中又稱，97年7月28日當天是證人丑○○跟朋
    友拿500元叫伊去幫忙拿海洛因，伊再出2000元後去向「董
    仔」拿的，拿了1包回來後，沒有分就跟證人丑○○及他朋
    友3人一起用完。7月30日當天也是證人丑○○跟朋友拿1000
    元叫伊去幫忙拿海洛因，伊再出2500元後去向「董仔」拿的
    ，拿了1包回來後，沒有分就跟證人丑○○及他朋友3人一起
    用完，9月17日那次是證人丑○○到伊崙美路的住處來找伊
    ，好像是要跟伊要毒品，但是伊沒有，那次也沒有買毒品（
    參原審卷二第148-149頁筆錄）。足徵其對於價格、地點、
    購買方式、藥頭為何人、有幾人合資、究有無購買毒品等節
    ，前後辯解不一，且海洛因為價昂之物，被告乙○○既為求
    得量多價廉而需與他人合資，卻反隨意以不相當比例與他人
    合資購買，再任意與他人共用，而不在乎購得數量，亦與常
    理有違，況證人丑○○於警詢、偵查、原審時之證述，均未
    曾提及委託被告乙○○購買或合資購買之情，卷附之通訊監
    察譯文內容亦未顯示有談論合資購買海洛因之事宜，本院因
    認被告乙○○前揭所辯，僅係卸責之詞，不足採信。
(3)、編號5至7部分（子○○）：
  此部分犯罪事實業據證人子○○於97年11月11日在警詢中證
    稱：「伊有施用第一級毒品海洛因，都是向綽號〈許文〉之
    男子即被告乙○○所購買，伊分別於97年8月19日下午2時44
    分許、97年9月15日下午3時42分，及97年9月17日下午4時49
    分許，與被告乙○○通話表示欲向被告乙○○購買海洛因，
    8月19日及9月17 日2次係約在彰化監理站路邊，9月15日則
    係約在精誠中學附近，3次均向被告乙○○購得1000元之海
    洛因，而除了被告乙○○外，伊沒有再向其他人購買過海洛
    因，與被告乙○○也沒有仇恨」（參第10317號偵字卷第88
    至91頁筆錄），同日於檢察官複訊中具結為同樣之證述，並
    另證稱：「97年9月17日當日被警察跟監拍攝到的交易照片
    中，騎乘機車的男子就是被告乙○○」（參同上偵字卷第98
    至100頁筆錄），於98年2月24日在原審審理中具結證稱：「
    伊海洛因的來源都是拿錢向被告乙○○拿的，並沒有合資購
    買過」（參原審卷二第89至90頁筆錄）等語明確。並核與97
    年8月19日下午2時44分許、97年9月15日下午3時42分，及97
    年9月17日下午4時49分許，被告乙○○所持用之000000000
    0號行動電話通訊監察譯文所示之通訊內容相符（參同上偵
    字卷第93頁第1、3、4則）。足徵證人子○○證述其與被告
    乙○○交易海洛因之情節尚非憑空虛捏，且證人子○○亦有
    施用毒品海洛因之惡習，此據證人子○○陳明在卷，可信其
    所述為真。
  被告乙○○先於警詢中辯稱，前開3次，證人子○○確欲向
    伊購買海洛因，但伊否認有此交易（參同上偵字卷第11頁筆
    錄，復於偵訊中辯稱伊是和證人子○○合資向「阿南」購買
    毒品（參同上偵字卷第31頁筆錄），後於原審準備程序中改
    稱，97年8月19日和9月15日2天伊沒有跟證人子○○見面，
    也沒有拿海洛因給證人子○○，而9月17日那天有跟證人子
    ○○在彰化監理站旁見面並拿500元的海洛因給證人子○○
    ，是伊出了1000元是和證人子○○合資去向「董仔」買的（
    參原審卷一第105-106頁筆錄），於原審審理中又稱，97年8
    月19日那天是證人子○○叫伊去找好一點的藥，2人各出500
    元購買後約在監理站那邊分的，9月15日那次則是證人子○○叫伊幫忙調，伊出2000元，證人子○○出1000元後，由伊
    我去跟「董仔」拿1包3000元的海洛因，後來在精誠中學旁
    邊分一半給證人子○○，9月17日那次也是1人出500元合資
    向「董仔」買的，拿回來後監理站旁邊一人分一半（參原審
    卷二第149頁筆錄）。足徵其對於購買數量、地點、購買方
    式、藥頭為何人、有幾人合資、究有無見面、有無購買毒品
    等節，前後辯解不一，且海洛因為價昂之物，被告乙○○既
    為求得量多價廉而需與他人合資，卻反隨意以不相當比例與
    他人合資購買，再任意與他人共用，而不在乎購得數量，亦
    與常理有違，況證人吳瑞鐘於警詢、偵查、原審時之證述，
    均未曾提及委託被告乙○○購買或合資購買之情，卷附之通
    訊監察譯文內容亦未顯示有談論合資購買海洛因之事宜，本
    院因認被告乙○○前揭所辯，僅係卸責之詞，不足採信。
(4)、編號8至9部分（寅○○）：
  此部分犯罪事實業據證人寅○○於97年11月11日在警詢中證
    稱：「伊有施用第一級毒品海洛因，97年9月17日晚間8時11
    分許、97年9月24日中午12時54分及下午1時41分許，伊分別
    與被告乙○○通話表示欲向被告乙○○購買500元的海洛因
    毒品，9月17日那次約在彰化監理站旁，9月24日那次則約在
    南興國小前，2次都有交易成功，且都是被告乙○○親自與
    伊交易，譯文中〈小用的〉意思是指海洛因」（參第10317
    號偵字卷第137至142頁筆錄），同日於檢察官複訊中具結證
    稱：「伊未曾與被告乙○○合資購買毒品」（參同上偵字卷
    第148至150頁筆錄）等語明確，並核與97年9月17日晚間8時
    11分許、97年9月24日中午12時54分及下午1時41分許，被告
    乙○○所持用之門號0000000000號行動電話通訊監察譯文所
    示之通訊內容相符（參同上偵查卷第144頁）。足徵證人寅
    ○○證述其與被告乙○○交易海洛因之情節尚非憑空虛捏，
    且證人寅○○亦有施用毒品海洛因之惡習，此據證人寅○○
    陳明在卷，可信其所述為真。
  證人寅○○雖於98年3月24日在原審本院審理中具結改稱：
    「（問：你剛才說你的毒品跟丙○○一起去合資購買之外，
    你還有其他的毒品來源嗎？）與乙○○合資去買的」、「（
    問：你是怎麼跟乙○○一起出資購買，情形如何？）有時候
    500元、1000元。是乙○○去拿的」；「（問：你跟乙○○
    一起出資去買之後，乙○○如何拿給你？）去他家拿，有時
    候在外面」、「（問：提示97年偵字第10317號卷宗第150
    頁寅○○偵訊筆錄第4行到第5行，當初作證所講的話是否實
    在？）那時候講的不實在，我是跟他們一起出資的」、「（
    問：你跟乙○○之前有無恩怨？）沒有。（交情如何？）普
    通，認識1、2年」、「（問：當時在檢察官偵訊中，乙○○
    也沒有在場，你為什麼願意做出這樣明確的證述你沒有跟乙○○一起合資購買，為何與現在所述不同？）當時剛喝完酒
    做筆錄」、「（問：你說當天有喝酒，是去警察局之前多久
    喝的？）凌晨5、6點，喝高梁58度的1瓶，不知道大概幾CC
    」、「（問：後來到檢察官偵訊時已經下午快3點，你那時
    候還在醉嗎？））是，還在醉」、「（問：你說在警察局及
    檢察官偵訊時，剛喝完酒還在醉，意識不是很清楚，為何回
    答內容很清楚具體？）在問時人很不舒服」、「（問：如果
    只有人很不舒服，會影響到你回答說到底有沒有跟乙○○去
    合買毒品嗎？）當天情形我不太記得了」等語（參原審卷11
    頁筆錄）。惟此部分證詞不但與其先前於警詢、偵查中證述
    之內容不符，亦與前開通訊監察譯文內容有異。且若證人寅
    ○○確於警詢及偵查中因酒醉導致意識不清，又豈能完整告
    知檢、警交易時間、地點，且能清楚指認被告乙○○。再參
    酌證人寅○○於警詢、偵查時間，為案發之初，較無來自被
    告乙○○同庭在場之壓力，而為不實證言之風險，或事後串
    謀而故為迴護被告之機會等情以觀，足認證人己○○於原審
    審理中翻異前詞，應屬事後迴護被告乙○○之舉，不足憑採
    。
  被告乙○○先於警詢中辯稱，9月17日當天是證人寅○○要
    向伊購買海洛因，但沒錢，所以伊出錢證人寅○○共同向大
    村的「阿明」購買2000元海洛因，再各分一半，9月24日當
    天是伊與證人寅○○約在南興國小後，要帶伊去向「阿明」
    購毒（參同上偵字卷第16頁筆錄），復於偵查中辯稱，伊是
    和證人寅○○合資向「阿南」購買毒品（參同上偵字卷第31
    頁筆錄），後於原審準備程序中改稱，9月17日當天有沒有
    見面伊忘記了，但是證人寅○○都是到伊住處找伊，2人沒
    有在彰化監理站見過面，隨即又改稱，伊沒有跟證人寅○○
    見面，也沒有拿海洛因給證人寅○○，9月24日當天有拿海
    洛因給證人寅○○，但地點不在南興國小旁，當天伊出車禍
    ，證人寅○○載伊去大村拿毒品，跟「阿三」拿海洛因，證
    人寅○○出500元，伊出3000元（參原審卷一第106-107頁筆
    錄），於原審審理時又辯稱，9月17日當天證人寅○○去伊
    住處找伊，問伊要不要合資，證人寅○○出500元，伊出大
    約1000元，由伊去向「董仔」在正德商工拿的，拿回伊住處
    後沒有分就跟證人寅○○2個一起施用完畢，9月24日那天本
    來約在南興國小旁，但伊去時，證人寅○○沒有錢，伊也沒
    有錢，所以那次沒有去拿，伊就叫證人寅○○去伊住處聊天
    （參原審卷二第150頁筆錄）。足徵其對於有無見面、向何
    人在何處購買、合資金額、如何分毒品等節前後辯解不一，
    且若證人寅○○真因沒錢可拿海洛因，2人豈有再專程約至
    某處見面之必要，況證人寅○○於警詢、偵查時之證述，均
    未曾提及委託被告乙○○購買或合資購買之情，卷附之通訊
    監察譯文內容亦未顯示有談論合資購買海洛因之事宜，本院
    因認被告乙○○前揭所辯，僅係卸責之詞，不足採信。
(5)、編號10部分（午○○）：
  此部分犯罪事實業據證人午○○於97年11月11日在警詢中證
    稱：「伊有施用第一級毒品海洛因，是向綽號〈阿）」之男
    子即被告乙○○所購買，伊於97年10月6日下午3時19分及47
    分許，與被告乙○○通話表示欲向被告乙○○購買海洛因，
    當天係約在彰化縣政府旁交易，共購買2包海洛因共2000元
    ，有交易成功，是被告乙○○直接與伊交易，伊是透過被告
    丁○○介紹而認識被告乙○○的，與被告乙○○沒有仇恨」
    （參9第10317號偵字卷第179至183頁筆錄），同日於檢察官
    複訊中具結證稱：「我有向被告乙○○購買海洛因，自今年
    9月間至10月初，每次以1000元至2000元之價格」（參同上
    偵字卷第187頁筆錄），於98年2月24日在原審審理中具結證
    稱：「（問：是否認識乙○○？）認識，我跟他不熟，我是
    從丁○○那邊認識乙○○的，到97年8月跟他認識大概2個星
    期到1個月，沒有交情，不熟，也沒有什麼恩怨，我是97年8
    月初認識乙○○的」、「（問：提示97年偵字第10317號卷
    宗第186頁97年10月6日下午3時19分及下午3時47分的通訊監
    察譯文，請問你那天講的要先拿兩張試試看，是什麼意思，
    5分鐘後在縣政府見面？）2張是指我要拿2000元給乙○○，
    向他買海洛因，5分鐘後約在彰化縣政府的路旁交易」、「
    （問：這次是否一手交錢一手交貨？）是」、「（問：提示
    97年偵字第10317號卷宗第186頁97年10月6日下午3時47分第
    二通通訊監察譯文，你當天的交通工具是什麼？）機車」、
    「（問：譯文裡面的車號是否就是你當時騎的機車？）是、
    「（問：你有沒有跟乙○○兩個一起出錢跟別人合資購買過
    ？）沒有」（參原審卷一第219至224頁）等語明確。並核與
    9年10月6日下午3時19分許、同日下午3時47分許，被告乙○○所持用之門號0000000000號行動電話通訊監察譯文所示之
    通訊內容相符。足徵證人午○○證述其與被告乙○○交易海
    洛因之情節尚非憑空虛捏，且證人午○○亦有施用毒品海洛
    因之惡習，此據證人午○○陳明在卷，可信其所述為真。
  被告乙○○先於警詢中辯稱，伊承認有在前開時間與證人午
    ○○通話，但伊不認識證人午○○，也沒有販賣毒品（參同
    上偵字卷第12頁筆錄），復於偵查中辯稱伊是和證人午○○
    合資向「阿南」購買毒品（參同上偵字卷第31頁筆錄），後
    於本院準備程序中改稱，前一天伊和證人午○○就已經各出
    2000元合資向「董仔」購買海洛因，證人午○○說這一批的
    海洛因品質不好，所以伊和證人午○○在當天就又各出2000
    元，由伊向「董仔」拿之後再到縣政府那邊交給證人午○○
    （參原審卷一第107頁筆錄），於原審審理中又稱，前一天
    大家有合資買，證人午○○說隔天要不要再一起合資，伊和
    證人午○○便各出2000元，由伊去正德商工那邊跟「董仔」
    拿1包4000元的海洛因，再在被告丁○○住處跟證人午○○
    一人分一半（原審卷二第150頁筆錄）。足徵其對於和證人
    午○○是否認識、購買數量、藥頭為何人、是否為合資、平
    分毒品地點等節，前後辯解不一，且證人午○○於警詢、偵
    查時之證述，均未曾提及委託被告乙○○購買或合資購買之
    情，卷附之通訊監察譯文內容亦未顯示有談論合資購買海洛
    因之事宜，本院因認被告乙○○前揭所辯，僅係卸責之詞，
    不足採信。
(6)、編號11部分（癸○○）：
  此部分犯罪事實業據證人癸○○於97年11月6日在警詢中證
    稱：「伊有施用第一級毒品海洛因，伊於97年8月21日下午8
    時1分許，撥打門號0000000000號行動電話予與被告丙○○
    所介紹之1名男子，向該名男子表示欲購買海洛因，當天係
    約在彰化秀傳醫院旁巷子內，共購買海洛因500元，有交易
    成功，是1名男子與伊交易，因為當時天色昏暗，伊無法確
    認該名男子長相，但伊可以確定就是持用前開門號之人」（
    參警卷第224至226頁），97年11月11日在檢察官偵訊中具結
    為同樣之證述，於98年4月28日在原審審理中具結證稱：「
    伊不認識被告乙○○，97年8月21日那天伊打那通電話約在
    秀傳醫院旁交易，但沒看清楚那個人是誰，那支電話是被告
    丙○○提供給伊的，那時伊拿了東西就走了，那個人應該是
    中年人，看起來比被告丙○○老」（參原審卷二第85至86頁
    筆錄）等語明確。並核與97年8月21日下午8時1分許，被告
    乙○○所持用之門號0000000000號行動電話通訊監察譯文所
    示之通訊內容相符（參警卷第228頁），且被告乙○○於原
    審準備程序及審理中亦供稱確於前開時地交付物品給證人癸○○等語（詳後述）。足徵證人癸○○證述其與被告乙○○
    交易海洛因之情節尚非憑空虛捏，且證人癸○○亦有施用毒
    品海洛因之惡習，此據證人癸○○陳明在卷，可信其所述為
    真。
  被告乙○○先於警詢中辯稱，前開譯文確係伊與1名女子通
    話內容，是被告丙○○要該名女子打電話向伊購買海洛因，
    但並沒有購買成功（參第10317號偵字卷第8頁背面筆錄），
    復於偵查中辯稱伊是和證人癸○○合資向「阿南」購買毒品
    （參同上偵字卷第31頁筆錄），後於原審準備程序及審理中
    中改稱，當天是「阿彬」拿東西交代伊拿給證人癸○○，伊
    不知道裡面是什麼東西，那天證人癸○○有給伊500元，伊
    也交給「阿彬」（原審卷一第107頁、卷第150頁筆錄）。足
    徵其對於為何與證人癸○○通話、究係透過何人牽線等節，
    前後辯解不一，且證人癸○○於譯文中已表明係「昆宏」要
    伊打給被告乙○○，並直接與被告乙○○約定見面時間、地
    點及數量，並未提及「阿彬」，亦未提及任何代為交付物品
    之事宜，本院因認被告乙○○前揭所辯，僅係卸責之詞，不
    足採信。
(7)、編號12、13部分（壬○○）：
  此部分犯罪事實業據證人壬○○於97年11月13日在檢察官偵
    訊中具結證稱：「伊有施用第一級毒品海洛因，97年9月16
    日下午5時3分許、97年9月20日上午7時21分許，伊分別與被
    告乙○○通話表示欲向被告乙○○購買1000元的海洛因毒品
    ，9月16日那次約在彰化縣花壇鄉○○路旁，9月20日那次則
    約在花壇鄉○○路的文德宮前，是以一手交錢一手交貨方式
    完成交易」（參第10317號偵字卷第226至228頁筆錄）等語
    明確，並核與97年9月16日下午5時3分許、97年9月20日上午
    7 時21分許，被告乙○○所持用之門號0000000000號行動電
    話通訊監察譯文所示之通訊內容相符（參同上偵字卷第251
    頁），足徵證人壬○○證述其與被告乙○○交易海洛因之情
    節尚非憑空虛捏，且證人壬○○亦有施用毒品海洛因之惡習
    ，此據證人壬○○陳明在卷，可信其所述為真。
  證人壬○○雖於98年4月28日在原審審理中具結改稱：「（
    問：有沒有從乙○○那邊拿過毒品？）跟他討過」、「（問
    ：有無跟乙○○合資一起去向別人購買？）有」、「（問：
    如何合資？）我們共同出錢一起去拿，因為錢少東西拿的比
    較不好，錢多拿回來的東西會好一點，我們都一起出錢一起
    去買」、「（問：你剛說有其他來源是向人討是跟乙○○討
    的嗎？）有，曾經跟他討過」、「（問：跟乙○○認識多久
    了？交情怎樣？）同村莊，認識大概7、8年了，交情不錯，
    普通時候遇到都會打招呼」、「（問：跟乙○○有無恩怨？
    ）沒有」、「（問：先前在警察局還有檢察官偵查中作證時
    所講的話是否都出於你的自由意思，有無任何訊問人員對你
    強暴脅迫或施以不正方法？）沒有」、「（問：提示97年度
    偵字第10317號第226頁反面壬○○的偵訊筆錄，倒數第1行
    和第2行，當初檢察官有提示97年9月16日下午5點3分通訊監
    察譯文，你回答說要跟他買1000元的海洛因，原本在電話中
    說是別人要的，這樣他才會出來交易，交易地點在花壇鄉○○路旁，當時所講的話實在嗎？）那時我在啼藥，說話都含
    含糊糊，不實在，我當初是要叫他過來，我是要向他討，我
    吃藥吃的很難過，都沒有錢，我要跟他討，我知道他本身也
    有在吃，我要叫他一些給我吃，後來他有請我，那時在啼藥
    ，我都說不清楚，那天就含含糊糊，從12日抓到我，做筆錄
    ，做到13日下午，人很累」、「（問：提示同卷，第227頁
    第6行到第7行，你當初回答檢察官說97年9月20日通訊監察
    譯文，也是跟乙○○購買1000元海洛因，也是一手交錢一手
    交貨，地點在彰化縣花壇鄉文德宮，是否實在？）不實在，
    那次也是跟他要的，跟他要的份量就我要吃的份量，那天我
    在啼藥」、「（問：記得電話中怎麼說？）忘記了」、「（
    問：提示同卷第251頁反面第1通97年9月20日7點1分的通訊
    監察譯文，為何當初在電話中要講具體購買的數量？）我就
    吃的很難過，都沒有錢，我若沒有這樣說要跟他一起拿，他
    就不會出來，我知道他平時有在吃，他若出來，我就可以多
    少跟他要一些」、「（問：9月16日下午5點3分，9月20日7
    點1分，這2次到底是乙○○免費提供給你用的，還是你與他
    一起去跟人家買的？）這2次都沒有，都是我跟他要的，他
    免費給我施用的」、「（問：當時若是藥癮發作，為什麼你
    卻只提出來97年9月16日下午5點3分和97年9月20日上午7點1
    分這兩通譯文的交易有成功，其他譯文上的交易沒有成功？
    ）那時警察拿譯文給我看，跟我說叫我要會說不能亂說，那
    時我趕著要休息，我人很累很難過，說的也不清不楚，說什
    麼我也不清楚，警察說話讓我跟，我人真的很難過，趕著要
    休息，警察講話讓我跟，我就說是是是」「（問：既然警察
    講話讓你跟，警察沒有講到沒有交易成功，為何你會回答沒
    有交易成功？）那時我在啼藥，我自己本身也不知我在說什
    麼。」等語（參原審卷二第81-83頁筆錄）。惟此部分證詞
    不但與其先前於偵查中證述之內容不符，亦與前開通訊監察
    譯文內容有異。且若證人壬○○果真因意識不清，豈可清晰
    辨別何通譯文係交易成功，何通譯文未交易成功抑或是他人
    無償轉讓。再參酌證人壬○○於偵查時間，為案發之初，較
    無來自被告乙○○同庭在場之壓力，而為不實證言之風險，
    或事後串謀而故為迴護被告之機會等情以觀，足認證人壬○○於原審審理中翻異前詞，應屬事後迴護被告乙○○之舉，
    不足憑採。
  被告乙○○先於警詢中辯稱2次均係證人壬○○欲向伊購買
    毒品，但均未交易成功（參同上偵字卷第11頁筆錄），復於
    偵查中辯稱，伊是和證人壬○○合資向「阿南」購買毒品（
    參同上偵字卷第31頁筆錄），後於原審準備程序中改稱，9
    月16日和9月20日2天伊沒有跟證人壬○○見過面，也沒有電
    話聯絡，隨即改稱，證人壬○○時常打電話給我，講一些五
    四三的，所以我已經忘記9月16日當天有沒有跟證人壬○○
    聯絡（原審卷一第107頁筆錄），於原審審理時又辯稱，9
    月16日當天有見面，證人壬○○沒有錢卻叫伊去幫忙拿，伊
    說沒有辦法，證人壬○○就走了，9月20日當天有見面，一
    樣沒有拿，因為證人壬○○也是沒錢（參原審卷二第150頁
    筆錄）。足徵其對於有無見面、有無聯絡等節，前後辯解不
    一，且證人壬○○果真因沒錢可拿海洛因，2人豈有再專程
    約至某處見面之必要，況證人壬○○於偵查時之證述，均未
    曾提及委託被告乙○○購買或合資購買之情，卷附之通訊監
    察譯文內容亦未顯示有談論合資購買海洛因之事宜，本院因
    認被告乙○○前揭所辯，僅係卸責之詞，不足採信。
(8)、被告乙○○既自警詢、偵訊至本院審理中，均一再否認有販
    賣海洛因犯行，亦無法查知其原先取得毒品之價額，是無從
    查知其具體販入、賣出之實際利得金額。然按販賣第一級毒
    品海洛因係違法行為，非可公然為之，而海洛因亦無公定價
    格，係可任意分裝增減分量，且每次買賣價格、數量，亦隨
    時依雙方之關係深淺、資力、需求量、對行情之認知、來源
    是否充裕、查緝是否嚴緊、購買者被查獲時供述購買對象之
    可能風險之評估等因素，而異其標準，機動調整，非可一概
    論之。從而販賣之利得，除非經行為人詳細供出各次所販賣
    之毒品之進價及售價，且數量俱臻明確外，實難察得其交易
    實情，然販賣者從價差或量差中牟利，方式雖異，惟其販賣
    行為在意圖營利則屬同一。從而，舉凡有償交易，除足以反
    證其確係另基於某種非圖利本意之關係外，通常尚難因無法
    查悉其精確之販入價格，作為是否高價賣出之比較，諉以無
    營利之意思而阻卻販賣犯行之追訴。被告乙○○與證人即如
    附表四所示之人間並非至親，倘非有利可圖，自無平白甘冒
    觸犯重罪之風險而特意前往約定地點交付海洛因予各該購毒
    者之理，足認被告乙○○主觀上確有營利之意圖甚明。此外
    復有0000000000號行動電話之通訊監察書在卷可考（參警卷
    第246頁），被告乙○○販賣如附表三所示海洛因部分，事
    證已臻明確，犯行應堪認定。
(乙)、如附表四所示被告乙○○販賣甲基安非他命部分；
(1)、編號1部分（子○○）：
  此部分犯罪事實業據證人子○○於97年11月11日在警詢中證
    稱：「伊有施用第二級毒品甲基安非他命，都是向綽號〈許
    文〉之男子即被告乙○○所購買，伊於97年8月21日下午4時
    26分許，與被告乙○○通話表示欲向被告乙○○購買甲基安
    非他命，2人約在精誠中學附近，該次向被告乙○○購得200
    0元之甲基安非他命，而除了被告乙○○外，伊沒有再向其
    他人購買過毒品，與被告乙○○也沒有仇恨」（參第10317
    號偵字卷第88至91頁筆錄），同日於檢察官複訊中具結為同
    樣之證述，並另證稱：譯文中「二張粗的」就是指甲基安非
    他命，當天購買2000元的甲基安非他命等語（參同上偵字卷
    第98至100頁筆錄），後於98年2月24日在原審審理中結證稱
    ：「伊甲基安非他命的來源都是拿錢向被告乙○○拿的，並
    沒有合資購買過」（參原審卷二第89至90頁）等語明確。並
    核與97年8月21日下午4時26分許，被告乙○○所持用之門號
    0000000000號行動電話通訊監察譯文所示之通訊內容相符（
    參同上偵字卷第93頁第2則）。足徵證人子○○證述其與被
    告乙○○交易甲基安非他命之情節尚非憑空虛捏，且證人子
    ○○亦有施用毒品甲基安非他命之惡習，此據證人子○○陳
    明在卷，可信其所述為真。
  被告乙○○先於警詢中辯稱，證人子○○確欲於前開時間、
    地點向伊購買甲基安非他命，但伊否認有此交易（同上偵字
    卷第11頁筆錄），復於偵訊中辯稱伊是和證人子○○合資向
    「阿南」購買毒品（參同上偵字卷第31頁筆錄），後於原審
    準備程序中改稱，97年8月21日當天證人子○○本來要來伊
    住處家跟伊拿，但伊沒有，剛好有一個伊和證人子○○共同
    的朋友到伊住處，該名朋友就打電話叫綽號「阿義」的人拿
    2000元的甲基安非他命到伊住處（參原審卷一第105-106頁
    筆錄），於原審審理中又稱，那次是證人子○○打電話說要
    2000元，伊說伊自己沒有，剛好伊朋友來伊住處找伊，伊就
    打電話叫證人子○○也來伊住處，那個朋友證人子○○也認
    識，子○○就跟那個人說要拿2000元的甲基安非他命，所以
    是他們兩個自己交易，伊完全沒有插手（參原審卷二第149
    頁筆錄）。足徵其對於購買數量、地點、購買方式、藥頭為
    何人等節，前後辯解不一，且若係證人子○○亦認識的朋友
    欲與證人子○○進行交易，被告乙○○何需甘冒遭查獲風險
    居中牽線甚而提供住處進行交易，況證人子○○於警詢、偵
    查及本院審理時之證述，均未曾提及委託被告乙○○調貨或
    與其合資購買，卷附之通訊監察譯文內容亦未顯示有需向渠
    等之共同朋友調貨等情，本院因認被告乙○○前揭所辯，僅
    係卸責之詞，不足採信。
(2)、編號2、3部分（巳○○）：
  此部分犯罪事實業據證人巳○○於97年11月11日在警詢中證
    稱：「伊有施用第二級毒品甲基安非他命，都是向綽號〈阿
    文〉之男子即被告乙○○所購買，伊於97年8月2日下午4時3
    0分許，及97年8月11日下午5時41分許，分別與被告乙○○
    通話表示欲向被告乙○○購買甲基安非他命，2次均約在彰
    化楊漢銘醫院旁超商，2次均向被告乙○○購得1000元之甲
    基安非他命，也都是被告乙○○當面與伊交易，而除了被告
    乙○○外，伊沒有再向其他人購買過毒品，與被告乙○○也
    沒有仇恨」（參第10317號偵字卷第126至128頁筆錄），同
    日於檢察官複訊中具結為同樣之證述，並結證稱：「是一個
    綽號〈姐仔〉的女子給伊電話，伊才知道可以向被告乙○○
    購買毒品」（參同上偵字卷第133至135頁筆錄），後於98年
    4 月28日在原審審理中具結證稱：「伊打電話前不認識被告
    乙○○，是在打電動時認識一個姐仔，說有電話，伊就找被
    告乙○○，伊所施用甲基安非他命的來源都是被告乙○○」
    （參原審卷二第91至92頁筆錄）等語明確。並核與97年8月2
    日下午4時30分許，及97年8月11日下午5時41分許，被告乙○○所持用之門號0000000000號行動電話通訊監察譯文所示
    之通訊內容相符（參同上偵查卷第132頁第1、2則）。足徵
    證人巳○○證述確與被告乙○○交易甲基安非他命之情節尚
    非憑空虛捏，且證人巳○○亦有施用毒品甲基安非他命之惡
    習，此據證人巳○○陳明在卷，可信其所述為真。
  被告乙○○先於警詢中辯稱，前開2次通話確係證人巳○○
    欲向伊購買甲基安非他命，但8月2日那天因為證人巳○○沒
    錢所以交易未成功，8月11日那天則是因為伊沒有東西給證
    人巳○○，所以沒有交易成功（參同上偵字卷第12-13頁筆
    錄），復於偵訊中辯稱伊是和證人巳○○合資向「阿南」購
    買毒品（參同上偵字卷第31頁筆錄），後於原審準備程序中
    改稱，2次都是證人巳○○拿800元，伊拿1200元後，2人一
    起向「阿彬」購買甲基安非他命，伊再於伊住處將800元之
    甲基安非他命交給證人巳○○（參原審卷一第106頁筆錄）
    ，於本院審理中又改稱，2次都是證人巳○○拿800元，伊拿
    1200元後，2人一起向「阿彬」購買甲基安非他命，伊再和
    證人巳○○一人一半（參原審卷二第149頁筆錄）。足徵其
    對於購買數量、購買方式、藥頭為何人、合資方式等節，前
    後辯解不一，且甲基安非他命為價昂之物，被告乙○○既為
    求得量多價廉而需與他人合資，豈有反隨意以不相當比例與
    他人合資購買，再任意與他人共用，而不在乎購得數量之理
    ，況證人巳○○於警詢、偵查及本院審理時之證述，均未曾
    提及委託被告乙○○購買或合資購買之情，卷附之通訊監察
    譯文內容亦未顯示有談論合資購買海洛因之事宜，本院因認
    被告乙○○前揭所辯，僅係卸責之詞，不足採信。
(3)、被告乙○○既自警詢、偵訊至本院審理中，均一再否認有販
    賣甲基安非他命犯行，亦無法查知其原先取得毒品之價額，
    是無從查知其具體販入、賣出之實際利得金額。然按販賣第
    二級毒品甲基安非他命係違法行為，非可公然為之，而甲基
    安非他命亦無公定價格，係可任意分裝增減分量，且每次買
    賣之價格、數量，亦隨時依雙方之關係深淺、資力、需求量
    、對行情之認知、來源是否充裕、查緝是否嚴緊、購買者被
    查獲時供述購買對象之可能風險之評估等因素，而異其標準
    ，機動調整，非可一概論之。從而販賣之利得，除非經行為
    人詳細供出各次所販賣之毒品之進價及售價，且數量俱臻明
    確外，實難察得其交易實情，然販賣者從價差或量差中牟利
    ，方式雖異，惟其販賣行為在意圖營利則屬同一。從而，舉
    凡有償交易，除足以反證其確係另基於某種非圖利本意之關
    係外，通常尚難因無法查悉其精確之販入價格，作為是否高
    價賣出之比較，諉以無營利之意思而阻卻販賣犯行之追訴。
    被告乙○○與證人即如附表五所示之人間並非至親，倘非有
    利可圖，自無平白甘冒觸犯重罪之風險而特意前往約定地點
    交付甲基安非他命予各該購毒者之理，足認被告乙○○主觀
    上確有營利之意圖甚明。此外復有0000000000號行動電話之
    通訊監察書在卷可考（參警卷第246頁），被告乙○○販賣
    如附表四所示甲基安非他命部分，事證已臻明確，犯行應堪
    認定。
(三)、訊據被告丁○○，矢口否認有何販賣第一級毒品海洛因及第
    二級毒品甲基安非他命之行為，另於原審審理中坦承以其所
    有之0000000000號行動電話作為對外聯絡工具，並辯稱：伊
    於如附表五編號2所示時間、地點，原要與己○○合資購買
    毒品，後因沒錢而取消，其餘如附表五、六所示之犯行，均
    係伊與己○○、未○○合資購買毒品云云。經查：
(甲)、如附表五所示被告丁○○販賣海洛因部分：
(1)、此部分犯罪事實業據證人己○○於97年11月11日在警詢中證
    稱：「伊有施用第一級毒品海洛因與第二級毒品甲基安非他
    命，97年10月17日晚間10時16分及97年10月18日下午1時24
    分許，伊分別與被告丁○○通話表示欲向被告丁○○購買海
    洛因毒品，2次都是以1000元向被告丁○○購得1包海洛因，
    並均在被告丁○○住處以一手交錢一手交貨方式完成交易，
    通聯內容中的〈查甫〉〈小男生〉就是指海洛因，因為被告
    丁○○有說在電話中不能亂講，所以伊就隨便講個暗語，這
    樣被告丁○○就會知道伊要的是海洛因」（參第10317號偵
    字卷第56至61頁筆錄），同日於檢察官複訊中具結證稱；「
    2次都是和被告丁○○一手交錢一手交貨，譯文中〈一罐〉
    就是指1000元的海洛因，伊沒有跟被告丁○○合資購買過毒
    品」（參同上偵字卷第67至70頁筆錄）等語明確，並核與97
    年10月17日晚間10時16分及97年10月18日下午1時24分許，
    被告丁○○所持用之門號0000000000號行動電話通訊監察譯
    文所示之通訊內容相符（參同上偵字卷第65頁第1、2則）。
    足徵證人己○○證述其與被告丁○○交易海洛因之情節尚非
    憑空虛捏，且證人己○○亦有施用毒品海洛因之惡習，此據
    證人己○○陳明在卷，可信其所述為真。
(2)、證人己○○雖於98年2月24日於原審審理中具結改稱：「（
    問：妳認識被告丁○○？）認識，我們是在丁○○家認識的
    ，是朋友介紹的，丁○○、丙○○、乙○○我都是同一個時
    間認識的，都是認識1、2個月」、「（問：妳知道丁○○有
    施用毒品的習慣嗎？）我知道，但我很少看到他吃」、「（
    問：妳有跟他拿過毒品嗎？）沒有。（妳有沒有跟他買過毒
    品？）沒有。（你剛剛有提到你有跟乙○○、丁○○一起出
    資買毒品是否實在？）實在」、「（問：提示97年偵字第10
    317號卷宗第68頁倒數第4行到最後1行，妳剛剛說妳沒有跟
    他買過毒品，為何在檢察官訊問時，你會說你跟他買過2次
    ？）我的意思不是這樣，有時候丁○○沒有錢，我一直吵他
    ，然後乙○○、丁○○還有我一起找別人拿，有時候我們出
    錢之後丁○○會打電話叫別人拿藥過來，我們3個人就一起
    吃」、「（問：妳與丁○○交情如何？）自從丙○○打我，
    將我送醫，將我送到醫院後沒有再聯絡了，我也是尊重丁○○是哥哥啦，在丙○○沒有打我之前，交情還好」、「（問
    ：剛剛妳有回答有時候會跟丁○○向別人拿藥，所謂的別人
    是什麼人，妳清楚嗎？）不太清楚，我知道人好像住臺中，
    是一對男生跟女生，男的很多歲，女的沒幾歲，我看過1、2
    次，但沒有跟他講過話，不知道他們怎麼稱呼」、「（問：
    提示97年偵字第10317號卷宗第65頁第1通通訊監察譯文97
    年10月17日下午10時16分，查埔是否跟小男生一樣，都是海
    洛因的意思？）不是，我是說我家沒有男生，你要來可以來
    ，查埔是指人」、「（問：請提示97年偵字第10317號卷宗
    第60頁第11至第13行己○○警詢筆錄，為什麼查埔與小男生
    ，與你剛剛講的不一樣？我那時在警局真的很多天沒有睡」
    、「（問：提示97年偵字第10317號卷宗第69頁己○○偵訊
    筆錄倒數第6行，當初說沒有合資，為何跟妳剛才所說是合
    資不同？）我有跟他們三個一起去找別人買，我不知道為什
    麼筆錄上寫沒有。」等語（參原審卷二第216-218頁筆錄）
    。惟此部分證詞不但與其先前於偵查中證述之內容不符，亦
    與前開通訊監察譯文內容有異。再參酌證人己○○於警詢、
    偵查時間，為案發之初，較無來自被告乙○○同庭在場之壓
    力，而為不實證言之風險，或事後串謀而故為迴護被告之機
    會等情以觀，足認證人己○○於原審審理中翻異前詞，應屬
    事後迴護被告丁○○之舉，不足憑採。
(3)、被告丁○○先於警詢中辯稱97年10月17日與證人己○○之通
    話，是證人己○○要向伊索討安非他命，但伊並沒有給，97
    年10月18日之通話因為證人己○○沒有來，所以交易並未成
    功（同上偵字卷第38-39頁筆錄），後於原審準備程序中改
    稱，2次都是證人己○○和伊一起合資向「大象」買海洛因
    ，伊再於自己住處交給證人己○○（原審卷一第107頁筆錄
    ），復於原審審理中又辯稱，97年10月17日那次是證人己○○到伊住處說要合資，便1人出1000元後由伊打電話叫「大
    象」來伊住處拿毒品給伊和證人己○○，97年10月18日那次
    ，證人己○○說要合資，但伊沒有錢，所以這次就沒有拿（
    原審卷二第150頁筆錄）。足徵其前後辯解不一，且證人己○○於警詢及偵查時之證述，均未曾提及委託被告丁○○購
    買或合資購買之情，卷附通訊監察譯文內容亦未顯示有談論
    合資購買海洛因、個人出資數額多寡、可分得多少數量海洛
    因，或向他人調貨海洛因等相關事宜，本院因認被告丁○○
    前揭所辯，僅係卸責之詞，不足採信。
(4)、被告丁○○既自警詢、偵訊至本院審理中，均一再否認有販
    賣海洛因犯行，亦無法查知其原先取得毒品之價額，是無從
    查知其具體販入、賣出之實際利得金額。然按販賣第一級毒
    品海洛因係違法行為，非可公然為之，而海洛因亦無公定價
    格，係可任意分裝增減分量，且每次買賣之價格、數量，亦
    隨時依雙方之關係深淺、資力、需求量、對行情之認知、來
    源是否充裕、查緝是否嚴緊、購買者被查獲時供述購買對象
    之可能風險之評估等因素，而異其標準，機動調整，非可一
    概論之。從而販賣之利得，除非經行為人詳細供出各次所販
    賣之毒品之進價及售價，且數量俱臻明確外，實難察得其交
    易實情，然販賣者從價差或量差中牟利，方式雖異，惟其販
    賣行為在意圖營利則屬同一。從而，舉凡有償交易，除足以
    反證其確係另基於某種非圖利本意之關係外，通常尚難因無
    法查悉其精確之販入價格，作為是否高價賣出之比較，諉以
    無營利之意思而阻卻販賣犯行之追訴。被告丁○○與證人己○○間並非至親，倘非有利可圖，自無平白甘冒觸犯重罪之
    風險而特意前往約定地點交付海洛因予該購毒者之理，足認
    被告丁○○主觀上確有營利之意圖甚明。此外復有00000000
    00號行動電話之通訊監察書在卷可考（參警卷第248頁），
    被告丁○○販賣如附表五所示海洛因部分，事證已臻明確，
    犯行應堪認定。
(乙)、如附表六所示被告丁○○販賣甲基安非他命部分：
(1)、此部分犯罪事實業據證人未○○於97年11月17日在檢察官偵
    訊中具結證稱：「伊在97年8月17日下午1時59分許撥打電話
    予被告丁○○，詢問被告丁○○是否有甲基安非他命可以賣
    給伊，後來在當天下午4、5時許，在彰化縣彰化市○○路某
    便利商店旁，買到2000元之甲基安非他命，共施用2次，伊
    是透過朋友介紹提供電話知道可以向被告丁○○購買毒品」
    （參第10317號偵字卷第237至238頁），於98年4月28日在原
    審審理中具結證稱：「伊是拿錢向被告丁○○購買毒品，伊
    並不知道毒品來源，伊也沒有去被告丁○○住處，是伊打電
    話被告丁○○就拿過來」（參原審卷二第78至80頁筆錄）等
    語明確。並核與97年8月17日下午1時59分許，被告丁○○所
    持用之門號0000000000號行動電話通訊監察譯文所示之通訊
    內容相符（參同上偵字卷第232頁第1則）。足徵證人未○○
    證述其與被告交易甲基安非他命之情節尚非憑空虛捏，且證
    人未○○亦有施用毒品甲基安非他命之惡習，此據證人未○○陳明在卷，可信其所述為真。
(2)、被告丁○○先於警詢中辯稱，當天是「中古」即證人未○○
    與伊通話表示「中古」哥哥欲購買2000元甲基安非他命，但
    因為伊身邊沒有毒品，所以該次交易未成功（同上偵字卷第
    40頁筆錄），復於偵查中辯稱，當天證人未○○欲跟伊拿20
    00元甲基安非他命，但伊去線東路加油站時找不到證人未○○（參同上偵字卷第53頁筆錄），後於原審準備程序中改稱
    ，伊是在前開時間、地點與證人未○○一起合資向他人拿甲
    基安非他命（參原審卷一第108頁筆錄），於原審審理中又
    辯稱，因為當時證人未○○在和美太遠，藥頭不願意賣，才
    會約在線東路的加油站，證人未○○並表示一趟路這麼遠，
    2人各出2000元可以拿比較多，2人遂與藥頭直接約在加油站
    旁邊，拿了之後在加油站路邊的車上就一人分一半（參原審
    卷二第151頁筆錄）。足徵其對於交易對象、交易有無成功
    、交易未完成原因等節，前後辯解不一，且證人未○○於偵
    查及原審之證述，均未曾提及委託被告丁○○購買或合資購
    買之情，卷附通訊監察譯文內容亦未顯示有談論合資購買甲
    基安非他命、個人出資數額多寡、可分得多少數量甲基安非
    他命等相關事宜，本院因認被告丁○○前揭所辯，僅係卸責
    之詞，不足採信。
(3)、被告丁○○既自警詢、偵訊至本院審理中，均一再否認有販
    賣甲基安非他命犯行，亦無法查知其原先取得毒品之價額，
    是無從查知其具體販入、賣出之實際利得金額。然按販賣第
    二級毒品甲基安非他命係違法行為，非可公然為之，而甲基
    安非他命亦無公定價格，係可任意分裝增減分量，且每次買
    賣之價格、數量，亦隨時依雙方之關係深淺、資力、需求量
    、對行情之認知、來源是否充裕、查緝是否嚴緊、購買者被
    查獲時供述購買對象之可能風險之評估等因素，而異其標準
    ，機動調整，非可一概論之。從而販賣之利得，除非經行為
    人詳細供出各次所販賣之毒品之進價及售價，且數量俱臻明
    確外，實難察得其交易實情，然販賣者從價差或量差中牟利
    ，方式雖異，惟其販賣行為在意圖營利則屬同一。從而，舉
    凡有償交易，除足以反證其確係另基於某種非圖利本意之關
    係外，通常尚難因無法查悉其精確之販入價格，作為是否高
    價賣出之比較，諉以無營利之意思而阻卻販賣犯行之追訴。
    被告丁○○與證人未○○間並非至親，倘非有利可圖，自無
    平白甘冒觸犯重罪之風險而特意前往約定地點交付甲基安非
    他命予該購毒者之理，足認被告丁○○主觀上確有營利之意
    圖甚明。此外復有0000000000號行動電話之通訊監察書在卷
    可考（參警卷第248頁），被告丁○○販賣如附表六所示甲
    基安非他命部分，事證已臻明確，犯行應堪認定。
三、論罪科刑部分：
(一)、(1)被告三人行為後，毒品危害防制條例第4條業已修正，並
    於98年5月20日公布，同年月22日施行；又法規之制定與法
    規之修正，如有特定生效日之必要者，依中央法規標準法第
    14 條或第20條第2項準用第14條之規定，應分別特定其施行
    日期。法規制定或前次修正基於特殊因素所特定之施行日期
    ，並不適用於日後修正或再次修正之條文。法律之制定或修
    正，若未明定施行日期者，中央法規標準法雖未規定應自何
    時生效，然法律既經制定或修正並經總統公布，自應依一般
    原則，自公布日起算至第3日發生效力。至於92年7月9日修
    正公布之毒品危害防制條例第36條規定：「本條例自公布後
    6個月施行。」其立法理由係謂：「依修正草案第2條第3
    項規定，法務部需會同衛生署成立審議委員會每3個月定期
    檢討調整毒品之分級及品項，而本次新增第四級毒品，有需
    要在新法施行前先經該審議會檢討後再調整公布，爰預留6
    個月緩衝期，以利處理。依本條例新修正之規定，有必要
    再訂定相關子法及修正相關法規，以配合本條例之施行，故
    亦有需要預留適當緩衝期，以利訂頒相關子法及相關法規之
    配合修正。」故該條規定，顯係因應該次修正之需，始預留
    適當之緩衝期。與本次之修正並未定有施行日期之特別規定
    ，且亦未明示係基於何特殊因素而修正，自並不能適用92年
    7月9日修正公布之毒品危害防制條例第36條自公布後6個月
    施行之規定（司法院98年6月29日院台廳刑一字第098001464
    3號函參照）。(2)犯罪在刑法施行前，比較裁判前之法律孰
    為有利於行為人時，應就罪刑有關之一切情形，比較其全部
    之結果，而為整個之適用，不能割裂而分別適用有利益之條
    文（最高法院27年上字第2615號判例參照）。最高法院95年
    5 月23日刑事庭第8次會議決議，關於法律變更之比較適用
    原則，於比較時應就罪刑有關之共犯、未遂犯、想像競合犯
    、牽連犯、連續犯、結合犯，以及累犯加重、自首減輕暨其
    他法定加減原因（如身分加減）與加減比例等一切情形，本
    於統一性及整體性原則，綜其全部罪刑之結果而為比較。是
    被告犯後法律已有變更，修正前毒品危害防制條例第4條第1
    項之規定為：「製造、運輸、販賣第二級毒品者，處死刑或
    無期徒刑；處無期徒刑者，得併科新臺幣一千萬元以下罰金
    。」、第2項之規定為：「製造、運輸、販賣第二級毒品者
    ，處無期徒刑或七年以上有期徒刑，得併科新臺幣七百萬元
    以下罰金。」，修正後毒品危害防制條例第4條第1項則規定
    為：「製造、運輸、販賣第二級毒品者，處死刑或無期徒刑
    ；處無期徒刑者，得併科新臺幣二千萬元以下罰金。」、第
    2項規定為：「製造、運輸、販賣第二級毒品者，處無期徒
    刑或七年以上有期徒刑，得併科新臺幣一千萬元以下罰金。
    」，從而，就販賣第一級及第二級毒品罪部份，依刑法第2
    條第1項之規定及前揭最高法院判例及決議綜其全部罪刑新
    舊法比較之結果，修正後之法律規定並無較修正前有利於被
    告，依刑法第2條第1項前段之規定，仍應適用修正前之毒品
    危害防制條例。
(二)、按海洛因為毒品危害防制條例第2條第2項第1款所列管之第
    一級毒品，甲基安非他命均為毒品危害防制條例第2條第2項
    第2款所列管之第二級毒品，不得非法持有、販賣或轉讓。
    是核(1)被告丙○○如附表一所示之所為，係犯修正前毒品危
    害防制條例第4條第1項販賣第一級毒品罪，如附表二所示之
    所為，係犯同條例第8條第1項轉讓第一級毒品罪。又行政院
    於93年1月7日以臺法字第0930080551號令訂定「轉讓持有毒
    品加重其刑之數量標準」，其第2條規定：第一級毒品淨重
    五公克以上。亦即依毒品危害防制條例第8條第6項之規定：
    轉讓第一級毒品淨重五公克以上，加重其刑。而本件被告丙○○為如附表二所示之轉讓海洛因數量雖然不詳，惟據被告
    及如附表二所示之轉讓對象之說詞，每次轉讓之數量均如附
    表二所示之微少，其數量自不可能在五公克以上，且無證據
    證明係在五公克以上，故附表二之行為均無該條例第8條第6
    項加重其刑之適用。(2)被告乙○○如附表三所示之所為，係
    犯毒品危害防制條例第4條第1項販賣第一級毒品罪，如附表
    四所示之所為，係犯同條例第4條第2項販賣第二級毒品罪。
    (3)被告丁○○如附表五所示之所為，係犯毒品危害防制條例
    第4條第1項販賣第一級毒品罪，如附表六所示之所為，係犯
    同條例第4條第2項販賣第二級毒品罪。又被告三人每次因
    販賣而持有第一級毒品，及被告丙○○每次因轉讓而持有第
    一級毒品之低度行為，均為販賣海洛因及轉讓海洛因之高度
    行為所吸收，均不另論罪，被告乙○○及丁○○每次因販賣
    而持有第二級毒品之低度行為，均為販賣甲基安非他命之高
    度行為所吸收，亦均不另論罪。被告丙○○八次販賣第一
    級毒品及三次轉讓第一級毒品之行為，每次均係犯意各別，
    行為互異，均應予分論併罰，被告乙○○十三次販賣第一級
    毒品及三次販賣第二級毒品之行為，每次均係犯意各別，行
    為互異，均應予分論併罰，被告丁○○二次販賣第一級毒品
    及一次販賣第二級毒品之行為，每次均係犯意各別，行為互
    異，均應予分論併罰。被告丙○○於93年間，曾犯施用第
    一級及第二級毒品罪毒，經本院93年度上訴字第922號案分
    別判處有期徒刑1年6月、10月，定應執行刑為有期徒刑2年2
    月確定，於94年間，又因施用第一級及第二級毒品罪，經臺
    灣雲林地方法院以94年度訴字第627號案分別判處有期徒刑1
    年4月、8月，定應執行刑為有期徒刑1年10月確定，嗣經該
    法院以96年度聲減字第1123號案裁定分別減為有期徒刑8月
    、4月，並定應執行刑為有期徒刑11月確定，與前開有期徒
    刑2年2月接續執行至97年1月23日假釋出獄，並於97年4月29
    日假釋期滿未經撤銷假釋而視為執行完畢。被告乙○○於95
    、96年間，曾犯施用第一級及第二級毒品罪、轉讓禁藥罪，
    經臺灣彰化地方法院95年度易字第1290號、96年度訴字第
    480號、96年度訴字第226號案分別判處有期徒刑1年2月、10
    月、4月，定應執行刑為有期徒刑2年2月確定，嗣經該法院
    以96年度聲減字第2578號裁定分別減為有期徒刑7月、5月、
    4月，並定應執行刑為有期徒刑1年1月確定，於97年3月19日
    縮刑期滿執行完畢。丁○○於94年間，曾犯施用第一級及第
    二級毒品罪，經本院94年度上訴字第1826號分別判處有期徒
    刑1年3月、11月，定應執行刑為有期徒刑2年確定，執行至
    96年4月3日假釋出獄，並於96年5月30日假釋期滿未經撤銷
    假釋而視為執行完畢。此有臺灣高等法院被告前案紀錄表計
    三份在卷可稽，被告丙○○、乙○○、丁○○均於受有期徒
    刑執行完畢後5年內，故意再犯本件有期徒刑以上之罪，均
    為累犯，所犯各罪除死刑與無期徒刑部分外，其他刑罰均應
    加重其刑。按刑之量定，為求個案裁判之妥當性，法律固
    賦予法院裁量權，但此項裁量權之行使，除應依刑法第57條
    規定，審酌行為人及其行為等一切情狀，為整體之評價，並
    應顧及比例原則與平等原則，使罪刑均衡，輕重得宜，以契
    合社會之法律感情，又刑法第59條規定犯罪之情狀可憫恕者
    ，得酌量減輕其刑，其所謂「犯罪之情狀」，與同法第57條
    規定科刑時應審酌之一切情狀，並非有截然不同之領域，於
    裁判上酌減其刑時，應就犯罪一切情狀（包括第57條所列舉
    之10款事項），予以全盤考量，審酌其犯罪有無可憫恕之事
    由（即有無特殊之原因與環境，在客觀上足以引起一般同情
    ，以及宣告法定低度刑，是否猶嫌過重等等），以為判斷，
    而販賣第一級毒品罪之法定刑為「死刑或無期徒刑；處無期
    徒刑者，得併科新臺幣1000萬元以下罰金」，然同為販賣第
    一級毒品之人，其原因動機不一，犯罪情節未必盡同，或有
    大盤毒梟者，亦有中、小盤之分，甚或僅止於吸毒者友儕間
    為求互通有無之有償轉讓者亦有之，其販賣行為所造成危害
    社會之程度自屬有異，法律科處此類犯罪，所設之法定最低
    本刑卻同為「無期徒刑，得併科新臺幣10 00萬元以下罰金
    」，不可謂不重，於此情形，倘依其情狀處以有期徒刑，即
    足以懲儆，並可達防衛社會之目的者，自非不可依客觀之犯
    行與主觀之惡性二者加以考量其情狀，是否有可憫恕之處，
    適用刑法第59條之規定酌量減輕其刑，期使個案裁判之量刑
    ，能斟酌至當，符合比例原則（參最高法院95年度台上字第
    788號判決）。本件被告丙○○就如附表一所示販賣第一級
    毒品海洛因予他人之次數僅有8次，對象為6人，每次販賣之
    金額為300元至3500元不等，其重量至多僅得供施用數次，
    其先後販賣第一級毒品海洛因之所得金額共計1萬1300元；
    被告乙○○就如附表三所示販賣海洛因予他人之次數僅有13
    次，對象為7人，每次販賣之金額為500元至2000元不等，其
    重量至多僅得供施用數次，其先後販賣第一級毒品海洛因之
    所得金額共計1萬2000元；被告丁○○就如附表五所示販賣
    海洛因予他人之次數僅有2次，對象為1人，每次販賣之金額
    為1000元，其重量至多僅得供施用數次，其先後販賣第一級
    毒品海洛因之所得金額共計2000元，被告三人實際販售之海
    洛因數量，較諸販毒集團尚屬零星小額，相對於長期大量販
    賣毒品之大毒梟而言，渠三人對社會治安及國民健康之危害
    顯然較小，倘仍遽處以販賣第一級毒品法定本刑之最低刑度
    ，仍屬失之過苛而不盡情理，不免予人情輕法重之感，且難
    謂符合罪刑相當性及比例原則，更無從與大毒梟之惡行有所
    區隔，是渠三人犯罪情狀相較於法定之重刑，在客觀上足以
    引起一般人之同情，情節尚堪憫恕，乃均依刑法第59條之規
    定，對被告三人每次所犯之販賣第一級毒品罪，均酌量減輕
    其刑。被告三人就販賣第一級毒品犯行以上刑之加減，均
    先加後減之。被告丙○○如附表一交易價格所示販賣第一
    級毒品海洛因之所得，被告乙○○如附表三、四交易價格所
    示販賣第一級毒品海洛因及第二級毒品甲基安非他命之所得
    ，被告丁○○如附表五、六交易價格所示販賣第一級毒品海
    洛因及第二級毒品甲基安非他命之所得，雖均未扣案，惟依
    毒品危害防制條例第19條第1項之規定，均應併予宣告沒收
    ，如全部或一部不能沒收時，應各以其財產抵償之。扣案
    之含0000000000號SIM卡之行動電話機具1支，係被告乙○○
    所有供如附表三、四所示（附表三編號12、13除外）聯絡販
    賣第一級毒品海洛因及第二級毒品甲基安非他命事宜所用之
    物，含0000000000號SIM卡之行動電話機具1支，係被告丁○○所有供如附表五、六所示聯絡販賣第一級毒品海洛因及第
    二級毒品甲基安非他命事宜所用之物，此據渠等陳明在卷，
    依毒品危害防制條例第19條第1項之規定，亦均於有關之罪
    中，併予宣告沒收。未扣案之行動電話機具（含門號0000
    000000號、0000000000號、0000000000號SIM卡各1張），為
    被告丙○○所有供如附表一、二所示聯絡販賣及轉讓第一級
    毒品海洛因事宜所用之物，此據被告丙○○陳述在卷，依毒
    品危害防制條例第19條第1項之規定，亦應併予宣告沒收，
    如全部或一部能沒收時，追徵其價額或以其財產抵償之。原
    審適用毒品危害防制條例第4條第1項、第2項（修正前），
    第8條第1項、第19條第1項，刑法第11條、第47條第1項、第
    59條、第51條第5款等規定（雖漏載刑法第2條第1項前段，
    但此並不影響判決結果），並審酌被告丙○○、乙○○、丁○○販賣及轉讓毒品之對象、數量、金額，販賣及轉讓毒品
    戕害他人健康，足使施用者導致精神障礙、性格異常，甚至
    造成生命危險之生理成癮性及心理依賴性，危害社會治安，
    惡性非輕，不思以正當途徑合法掙取金錢，圖以販賣毒品獲
    利，被告丙○○承認轉讓毒品之犯行，被告三人均矢口否認
    販賣毒品犯行，犯後態度非佳，並認檢察官請求對被告三人
    均判處無期徒刑稍嫌過重等一切情狀，對被告三人各量處如
    附表所示之刑，並定其應執行之刑，及併為沒收之諭知，其
    認事用法均無違誤，量刑亦屬妥適，被告三人否認販賣第一
    級及第二級毒品，被告丙○○並認其轉讓第一級毒品部分原
    審量刑過重，而以前詞提起上訴，均無理由，均應予駁回。
貳、無罪部分：
一、公訴意旨另以：被告丙○○基於販賣第一級毒品海洛因及第
    二級毒品甲基安非他命以營利之犯意，於如附表七所示之時
    間、地點，以如附表七所示高於進價之價格，販賣如附表七
    所示之第一級毒品海洛因及第二級毒品甲基安非他命予如附
    表七所示之人，而獲取價差為利潤。被告乙○○基於販賣第
    一級毒品海洛因以營利之犯意，於如附表八所示之時間、地
    點，以如附表八所示高於進價之價格，販賣如附表八所示之
    第一級毒品海洛因予如附表八所示之人，而獲取價差為利潤
    。被告丁○○基於販賣第一級毒品海洛因及第二級毒品甲基
    安非他命以營利之犯意，於如附表九編號1所示之時間、地
    點，以如附表九編號1所示高於進價之價格，販賣如附表九
    編號1所示之第一級毒品海洛因予如附表九編號1所示之人，
    共計10次，而獲取價差為利潤，並於如附表九編號2所示之
    時間、地點，販賣如附表九編號2所示之第二級毒品甲基安
    非他命予如附表九編號2所示之人。因認被告丙○○此部分
    所為涉犯毒品危害防制條例第4條第1項、第2項販賣第一、
    二級毒品罪，被告乙○○此部分所為涉犯毒品危害防制條例
    第4條第1項販賣第一級毒品罪，被告丁○○此部分所為涉犯
    毒品危害防制條例第4條第1項、第2項販賣第一、二級毒品
    罪等語。
二、按犯罪事實應依證據認定之，無證據不得認定犯罪事實；不
    能證明被告犯罪或其行為不罰者，應諭知無罪之判決，刑事
    訴訟法第154條第2項、第301條第1項分別定有明文。又事實
    之認定，應憑證據，如未能發現相當證據，或證據不足以證
    明，自不能以推測或擬制之方法，以為裁判基礎。且認定犯
    罪事實所憑之證據，雖不以直接證據為限，間接證據亦包括
    在內；然而無論直接或間接證據，其為訴訟上之證明，須於
    通常一般之人均不致有所懷疑，而得確信其為真實之程度者
    ，始得據為有罪之認定（參最高法院40年臺上字第86號及76
    年臺上字第4986號分別著有判例）。
三、本件公訴人認被告丙○○、乙○○、丁○○涉有上開販賣第
    一、二級毒品罪嫌，無非係以證人丁○○、己○○、卯○○
    、丑○○、子○○、寅○○、未○○、午○○等人於警詢及
    偵查時之證述為其論據。
四、訊據被告丙○○、乙○○、丁○○均堅詞否認有何前開犯行
    ，被告丙○○於原審辯稱：伊是於如附表七所示時、地分別
    和卯○○及丁○○合資向「阿彬」購買等語；被告乙○○於
    原審辯稱：伊是和己○○、丑○○合資購買毒品，而於如附
    表八編號3所示時間、地點，伊忘記有無和子○○見過面，
    如附表八編號4所示時間，是伊要寅○○載伊一起去向「阿
    松」拿毒品等語；被告丁○○於原審辯稱；伊只有和午○○
    一起合資購買毒品3次，如附表九編號2所示時間、地點，伊
    也是和未○○一起合資購買毒品等語。
五、按刑法修正廢止連續犯之規定後，除具有複次行為外觀之接
    續犯、集合犯仍為一罪評價外，各複次行為當本於一行為一
    罪一罰之原則予以論處。又毒品販賣行為，本質上並非必然
    具有複次性，立法者亦無兼包含攝、聚多成一之擬制意思，
    社會通念尤難容忍一再違犯，司法實務採行數罪併罰，已成
    定論。關於個別評價之各犯行，自應分別以嚴格之證據逐一
    予以嚴格證明。此類案件之非供述證據，固有通用於複次販
    賣毒品行為者（例如大量扣案毒品、各式包裝袋、攪拌器、
    分裝杓、磅秤、行動電話機等），亦有僅足證明當次行為者
    （例如逐次電話通聯紀錄、錄音、各別帳目資料、當場交易
    現金等）；而供述證據中之毒品下游者，依毒品危害防制條
    例第17條規定，供出毒品來源因而破獲，得受減輕其刑寬典
    ，衡諸供述證據常受主、客觀條件影響，難以完全信實，須
    賴其他供述及非供述、直接與間接證據加以補強。是倘購買
    毒品之人指訴其有複次毒品交易之事，而所可佐證者，僅單
    次之電話通聯紀錄、錄音與販賣者所用行動電話，別無餘證
    ，依證據資料須與待證事實具有相當關聯性原則，及刑事訴
    訟法第155條第1項所定判斷證據之證明力，不得違背經驗法
    則、論理法則之意旨，自祇能就該次行為而作認定，至所述
    之其他交易行為，應認乏證補強，不符嚴格證明法則之要求
    ，此亦刑法修正後，應與刑事訴訟法採證據裁判主義、嚴格
    證明法則相互配合之當然結果（參最高法院97年度臺上字第
    6452號判決）。又證據之證明力，雖委由法官評價，然心證
    之形成，由來於經嚴格證明之證據資料之推理作用，通常有
    賴數個互補性之證據始足以形成確信心證，單憑一個證據則
    較難獲得正確之心證。尤其具有對向性關係之單一證據，例
    如被害人與被告係立於相反之立場，其所述被害情形，難免
    不盡不實；又如毒品交易之買賣雙方，買方或為獲邀減刑寬
    典，不免有作利己損人之不實供述之虞。此種虛偽危險性較
    大之被告以外之人所為之陳述，為避免其嫁禍他人，藉以發
    見實體之真實，除以具結、交互詰問、對質等方法，以擔保
    其真實性外，依刑事訴訟法第156條第2項規定之意旨，自仍
    應認有補強證據之必要性，非別求其他證據，以增強其陳述
    之憑信性，殊不足為認定被告犯罪事實之依據。亦即，必至
    因其他證據之補強，已足令人確信該項陳述為真實而無合理
    之懷疑時，始得據為對被告不利之認定。又數罪併罰案件，
    因其所涉及之訴訟客體有數個以上，各個犯罪事實彼此互不
    相屬，故均須有補強證據，不得籠統為同一之觀察（參最高
    法院97年度臺上字第3857號判決）。再施用毒品者，其所稱
    向某人購買之供述，須補強證據以擔保其供述之真實性。良
    以施用毒品者其供述之憑信性本不及於一般人，況施用毒品
    者其供出來源，因而破獲者，法律復規定得減輕其刑，其有
    為偵查機關誘導、或為邀輕典而為不實之陳述之可能，其供
    述之真實性自有合理之懷疑。是本院一貫之見解，認施用毒
    品者關於其向某人購買毒品之供述，必須補強證據佐證，以
    擔保其供述之真實性，俾貫澈刑事訴訟無罪推定及嚴格證明
    之基本原則。又關於毒品施用者其所稱向某人購買毒品之供
    述，必須補強證據佐證，係指毒品購買者之供述縱使並無瑕
    疵，仍須補強證據佐證而言，以擔保其供述之真實性。該所
    謂補強證據，必須與施用毒品者關於相關毒品交易之供述，
    具有相當程度之關聯性，且足使一般人對於施用毒品者之供
    述無合理之懷疑存在，而得確信其為真實，始足當之（參最
    高法院96年度臺上字第1029號判決）。可見法院尚不得在無
    直接關聯性之補強證據情形下，即單憑購買毒品施用者之單
    一指訴，遽論被告販賣毒品之罪責。
六、如附表七所示部分經查：
(1)、證人即被告丁○○於偵查中固證述在97年年中向被告丙○○
    購買過2次甲基安非他命（參第10317號偵字卷第51頁筆錄)
    ，惟證人丁○○於警詢中另證稱並未向被告丙○○購買過毒
    品（參同上偵字卷第41頁筆錄），於原審審理時又結證稱，
    伊是和被告丙○○合資購買毒品（參原審卷二第96至97頁筆
    錄），則於證人丁○○前後證述不一情形下，證人丁○○在
    偵查中所述自應有其他佐證，方能認定被告丙○○確有該等
    犯罪行為，不能以證人丁○○前後不一之單一指述，遽論被
    告丙○○有如附表七編號1、2所示販賣第一級毒品海洛因及
    第二級毒品甲基安非他命予丁○○之犯行。
(2)、證人卯○○於警詢中固證稱，伊是透過朋友介紹向「阿東仔
    」購買毒品，「阿東仔」就是被告丙○○（參同上偵字卷第
    105頁筆錄），並於偵查具結續稱，伊於97年11月10日下午5
    時許在住處所施用之海洛因來源為97年9月間在彰化縣彰化
    市○○街附近向被告丙○○購買等語（參同上偵字卷第122
    頁筆錄）。惟證人卯○○於警詢中並未證稱伊係於前開時、
    地向被告丙○○購買毒品（參同上偵字卷第103至113頁筆錄
    ），且於原審審理時具結證稱，伊是和被告丙○○合資購買
    ，是警察叫伊要咬被告丙○○等語（參原審卷二第13至15頁
    筆錄），則於證人卯○○前後證述不一情形下，證人卯○○
    在偵查中所述自應有其他佐證，方能認定被告丙○○確有該
    等犯罪行為。惟觀諸被告丙○○所使用0000000000號行動電
    話及證人卯○○所使用0000000000號行動電話之通訊監察譯
    文（參同上偵字卷第119頁），2人於97年9月間之通話均難
    認與毒品交易有何關連，尚難作為證人卯○○在偵查中上開
    指述之補強證據。自不能以證人卯○○前後不一之單一指述
    ，遽論被告丙○○有如附表七編號3所示販賣第一級毒品海
    洛因及第二級毒品甲基安非他命予卯○○之犯行。
七、如附表八所示部分經查：
(1)、證人己○○、寅○○雖於偵查中證述於如附表八編號1、4所
    示時間、地點向被告乙○○購買海洛因云云（參第10317號
    偵字卷第68頁、58至63頁筆錄)，惟證人己○○於警詢中並
    未證稱伊係於前開時、地向被告被告乙○○購買毒品（參同
    上偵字卷第56至61頁筆錄），且於原審審理時具結改稱，伊
    是付水電費給被告乙○○，並和被告乙○○合資購買毒品等
    語（參原審卷一第215至216頁筆錄）。而證人寅○○於原審
    審理中具結證稱，伊係與被告乙○○合資購買等語（參原審
    卷二第8至12頁筆錄），則於證人己○○、寅○○前後證述
    不一情形下，證人己○○在偵查中所述，證人寅○○於警詢
    及偵查中所述自應有其他佐證，方能認定被告乙○○確有該
    等犯罪行為。惟卷內證人寅○○遭查獲之海洛因殘渣袋照片
    ，僅足以認定證人寅○○遭查獲前有施用海洛因，尚難以此
    佐證其海洛因之來源即為被告乙○○，是此部分自不能以證
    人己○○、寅○○前後不一之單一指述，遽論被告乙○○有
    如附表八編號1、4所示販賣第一級毒品海洛因予己○○、寅
    ○○之犯行。
(2)、證人丑○○、子○○雖分別於警詢中證稱，伊最後一次所施
    用之海洛因是在如附表九編號2、3所示時間、地點向被告乙○○所購買等語（參同上偵字卷第74至77、88至91頁筆錄）
    ，並於偵查及本院審理時均為同樣證述（參同上偵字卷第85
    、100頁、原審卷二第87至90頁筆錄）。惟依卷附之通訊監
    察譯文（參同上偵查卷第78、93頁）所示，均無證人丑○○
    、子○○與被告乙○○於該段時間聯絡之電話紀錄，上開通
    訊監察譯文亦無足為被告有販賣第一級毒品海洛因予證人丑
    ○○、子○○之證明。是此部分依卷內證據，無從發現其他
    有關之證據得補強證人丑○○、子○○前開證述，自不得僅
    以證人丑○○、子○○之證述，作為認定被告乙○○如附表
    八編號2、3部分有罪之依據。
八、如附表九所示部分經查：
(1)、證人午○○雖於警詢中證稱向被告丁○○購買10幾次海洛因
    等語（參同上偵字卷第182頁筆錄），並於偵查中具結證稱
    ，於97年8月間至10月初，在被告丁○○住處向被告丁○○
    購買過10次海洛因等語（參同上偵字卷第187頁）；惟其於
    原審審理時具結改稱，伊只有買大概4次，之前陳述是因為
    太緊張，後來有重新回想過等語（參原審卷一第221至223頁
    ）；證人除就各次購買時間未能明確證述外，購買次數多寡
    亦證述前後不一，而卷附通訊監察譯文亦經證人午○○否認
    有與被告丁○○交易成功（參同上偵字卷第186頁），此外
    ，卷內亦查無其他補強證據，依前開判決要旨及說明，自難
    以證人午○○前後不一之單一指述，遽論被告丁○○有如附
    表九編號1所示販賣第一級毒品海洛因予午○○之犯行。
(2)、證人未○○固於警詢中證稱，伊最後一次施用甲基安非他命
    係於97年11月11日中午在伊住處房間內施用，所施用的甲基
    安非他命是在97年11月10日晚上向綽號「阿德」即被告丁○○所購買等語（參同上偵字卷第229至231頁筆錄），並於偵
    查及原審審理時均為同樣證述（參同上偵查卷第237頁、原
    審卷二第93至95頁筆錄）。惟依卷附之通訊監察譯文（參同
    上偵字卷第232頁）所示，並無證人未○○與被告丁○○於
    該段時間聯絡之電話紀錄，上開通訊監察譯文亦無足為被告
    有販賣第二級毒品甲基安非他命予證人未○○之證明。是此
    部分依依卷內證據，無從發現其他有關之證據得補強證人未
    ○○前開證述，自不得僅以證人未○○之證述，作為認定被
    告丁○○如附表九編號2部分有罪之依據。
九、綜上，檢察官所提出證明被告丙○○、乙○○、丁○○上揭
    部分犯罪之證據，均僅證人單一之證述，欠缺其他直接關連
    性之補強證據，均尚未達於一般人皆無合理懷疑之程度，亦
    無法使本院形成被告三人有此部分犯行之確信。此外，復查
    無其他積極證據足資證明被告三人有何檢察官所指之此部分
    犯行。原審以不能證明被告三人有此部分犯罪為由，而就此
    部分諭知無罪之判決，並無不合。檢察官上訴意旨，仍執前
    詞指摘原判決不當，提起上訴，為無理由，應予駁回。
據上論斷，應依刑事訴訟法第368條，判決如主文。
本案經檢察官甲○○到庭執行職務。
中    華    民    國    98    年    10    月    15    日
            刑事第七庭    審判長法  官  林  榮  龍
                                法  官  張  惠  立
                                法  官  李  秋  娟
以上正本證明與原本無異。
如不服本判決應於收受送達後十日內向本院提出上訴書狀，其未
敘述上訴理由者，並得於提起上訴後十日內向本院補提理由書狀
（均須按他造當事人之人數附繕本）「切勿逕送上級法院」。
                                書記官  詹  錫  朋
中    華    民    國    98    年    10    月    15    日
附錄論罪科刑法條：
修正前毒品危害防制條例第4條第1項、第2項
製造、運輸、販賣第一級毒品者，處死刑或無期徒刑；處無期徒
刑者，得併科新臺幣1千萬元以下罰金。
製造、運輸、販賣第二級毒品者，處無期徒刑或7年以上有期徒
刑，得併科新臺幣7百萬元以下罰金。
毒品危害防制條例第8條第1項
轉讓第一級毒品者，處1年以上7年以下有期徒刑，得併科新臺幣
1百萬元以下罰金。
附表一：被告丙○○販賣第一級毒品海洛因部分：
┌─┬─────┬─────┬─────┬────┬───┬───────┬──────────┐
│編│購毒者及使│被告使用電│交易時間  │交易地點│交易價│認定犯罪事實所│        罪刑        │
│號│用電話    │話        │          │        │格    │憑之證據      │                    │
├─┼─────┼─────┼─────┼────┼───┼───────┼──────────┤
│1 │己○○    │0000000000│97年7月17 │彰化縣和│3500元│證人己○○於│丙○○販賣第一級毒品│
│  │0000000000│          │日下午6時 │美鎮彰美│      │警詢及偵訊時之│，累犯，處有期徒刑拾│
│  │          │          │19分許    │路特力屋│      │證述（97年度偵│陸年。未扣案販賣第一│
│  │          │          │          │        │      │字第10317號偵 │級毒品所得新臺幣參仟│
│  │          │          │          │        │      │查卷第59、69頁│伍佰元沒收，如全部或│
│  │          │          │          │        │      │）            │一部不能沒收時，以其│
│  │          │          │          │        │      │              │財產抵償之。未扣案行│
│  │          │          │          │        │      │通訊監察譯文│動電話機具壹支（含門│
│  │          │          │          │        │      │（同偵查卷第66│號000000000│
│  │          │          │          │        │      │頁第2則）     │○號SIM卡壹張）沒收 │
│  │          │          │          │        │      │              │，如全部或一部不能沒│
│  │          │          │          │        │      │              │收時，追徵其價額或以│
│  │          │          │          │        │      │              │其財產抵償之。      │
├─┼─────┼─────┼─────┼────┼───┼───────┼──────────┤
│2 │卯○○    │0000000000│97年10月8 │彰化縣彰│1000元│證人卯○○於│丙○○販賣第一級毒品│
│  │0000000000│          │日下午2時 │化市永樂│      │警詢及偵訊時之│，累犯，處有期徒刑拾│
│  │          │          │18分許    │街附近  │      │證述（97年度偵│陸年。未扣案販賣第一│
│  │          │          │          │        │      │字第10317號偵 │級毒品所得新臺幣壹仟│
│  │          │          │          │        │      │查卷第109至111│元沒收，如全部或一部│
│  │          │          │          │        │      │、122至123頁）│不能沒收時，以其財產│
│  │          │          │          │        │      │              │抵償之。未扣案行動電│
│  │          │          │          │        │      │通訊監察譯文│話機具壹支（含門號○│
│  │          │          │          │        │      │（同偵查卷第  │000000000號│
│  │          │          │          │        │      │120頁）       │SIM卡壹張）沒收，如 │
│  │          │          │          │        │      │              │全部或一部不能沒收時│
│  │          │          │          │        │      │              │，追徵其價額或以其財│
│  │          │          │          │        │      │              │產抵償之。          │
├─┼─────┼─────┼─────┼────┼───┼───────┼──────────┤
│3 │寅○○    │0000000000│97年9月16 │彰化縣彰│1000元│證人寅○○於│丙○○販賣第一級毒品│
│  │0000000000│          │日上午11時│化市彰水│      │警詢及偵訊時之│，累犯，處有期徒刑拾│
│  │          │          │52分許    │路正德商│      │證述（97年度偵│陸年。未扣案販賣第一│
│  │          │          │          │工附近  │      │字第10317號偵 │級毒品所得新臺幣壹仟│
│  │          │          │          │        │      │查卷第138至139│元沒收，如全部或一部│
│  │          │          │          │        │      │、149頁）     │不能沒收時，以其財產│
│  │          │          │          │        │      │              │抵償之。未扣案行動電│
│  │          │          │          │        │      │通訊監察譯文│話機具壹支（含門號○│
│  │          │          │          │        │      │（同偵查卷第  │000000000號│
│  │          │          │          │        │      │143頁第1則）  │SIM卡壹張）沒收，如 │
│  │          │          │          │        │      │              │全部或一部不能沒收時│
│  │          │          │          │        │      │              │，追徵其價額或以其財│
│  │          │          │          │        │      │              │產抵償之。          │
│  │          │          │          │        │      │              │                    │
├─┼─────┼─────┼─────┼────┼───┼───────┼──────────┤
│4 │寅○○    │0000000000│97年9月19 │彰化縣彰│1000元│證人寅○○於│丙○○販賣第一級毒品│
│  │0000000000│          │日下午1時 │化市彰水│      │警詢及偵訊時之│，累犯，處有期徒刑拾│
│  │          │          │52分許    │路正德商│      │證述（97年度偵│陸年。未扣案販賣第一│
│  │          │          │          │工附近  │      │字第10317號偵 │級毒品所得新臺幣壹仟│
│  │          │          │          │        │      │查卷第139、149│元沒收，如全部或一部│
│  │          │          │          │        │      │頁）          │不能沒收時，以其財產│
│  │          │          │          │        │      │              │抵償之。未扣案行動電│
│  │          │          │          │        │      │通訊監察譯文│話機具壹支（含門號○│
│  │          │          │          │        │      │（同偵查卷第  │000000000號│
│  │          │          │          │        │      │143頁第2則）  │SIM卡壹張）沒收，如 │
│  │          │          │          │        │      │              │全部或一部不能沒收時│
│  │          │          │          │        │      │              │，追徵其價額或以其財│
│  │          │          │          │        │      │              │產抵償之。          │
├─┼─────┼─────┼─────┼────┼───┼───────┼──────────┤
│5 │庚○○    │0000000000│97年7月21 │彰化縣彰│500元 │證人庚○○於│丙○○販賣第一級毒品│
│  │000000000 │          │日下午1時 │化市彰草│      │警詢及偵訊時之│，累犯，處有期徒刑拾│
│  │          │          │38分許    │路凱悅汽│      │證述（97年度偵│陸年。未扣案販賣第一│
│  │          │          │          │車旅館旁│      │字第10317號偵 │級毒品所得新臺幣伍佰│
│  │          │          │          │        │      │查卷第153頁反 │元沒收，如全部或一部│
│  │          │          │          │        │      │面、160頁）   │不能沒收時，以其財產│
│  │          │          │          │        │      │              │抵償之。未扣案行動電│
│  │          │          │          │        │      │通訊監察譯文│話機具壹支（含門號○│
│  │          │          │          │        │      │（同偵查卷第  │000000000號│
│  │          │          │          │        │      │158頁第2則）  │SIM卡壹張）沒收，如 │
│  │          │          │          │        │      │              │全部或一部不能沒收時│
│  │          │          │          │        │      │              │，追徵其價額或以其財│
│  │          │          │          │        │      │              │產抵償之。          │
├─┼─────┼─────┼─────┼────┼───┼───────┼──────────┤
│6 │辰○○    │0000000000│97年7月15 │彰化縣和│300元 │證人辰○○於│丙○○販賣第一級毒品│
│  │000000000 │          │日下午5時 │美鎮彰美│      │警詢及偵訊時之│，累犯，處有期徒刑拾│
│  │          │          │許        │路5段108│      │證述（97年度偵│陸年。未扣案販賣第一│
│  │          │          │          │巷18號柯│      │字第10317號偵 │級毒品所得新臺幣參佰│
│  │          │          │          │昆宏住處│      │查卷第165頁反 │元沒收，如全部或一部│
│  │          │          │          │        │      │面、176頁）   │不能沒收時，以其財產│
│  │          │          │          │        │      │              │抵償之。未扣案行動電│
│  │          │          │          │        │      │通訊監察譯文│話機具壹支（含門號○│
│  │          │          │          │        │      │（同偵查卷第  │000000000號│
│  │          │          │          │        │      │172頁第2則）  │SIM卡壹張）沒收，如 │
│  │          │          │          │        │      │              │全部或一部不能沒收時│
│  │          │          │          │        │      │              │，追徵其價額或以其財│
│  │          │          │          │        │      │              │產抵償之。          │
├─┼─────┼─────┼─────┼────┼───┼───────┼──────────┤
│7 │辛○○    │0000000000│97年7月9日│彰化縣彰│3000元│證人辛○○於│丙○○販賣第一級毒品│
│  │0000000000│          │下午3時38 │化市崙美│      │警詢、偵訊及本│，累犯，處有期徒刑拾│
│  │          │          │分許      │路331巷 │      │院審理時之證述│陸年。未扣案販賣第一│
│  │          │          │          │12號李錫│      │（警卷第237頁 │級毒品所得新臺幣參仟│
│  │          │          │          │文住處  │      │、97年度偵字第│元沒收，如全部或一部│
│  │          │          │          │        │      │10317號偵查卷 │不能沒收時，以其財產│
│  │          │          │          │        │      │第240頁、本院 │抵償之。未扣案行動電│
│  │          │          │          │        │      │卷二第78至80  │話機具壹支（含門號○│
│  │          │          │          │        │      │頁）          │000000000號│
│  │          │          │          │        │      │              │SIM卡壹張）沒收，如 │
│  │          │          │          │        │      │通訊監察譯文│全部或一部不能沒收時│
│  │          │          │          │        │      │（同警卷第240 │，追徵其價額或以其財│
│  │          │          │          │        │      │頁第1則）     │產抵償之。          │
├─┼─────┼─────┼─────┼────┼───┼───────┼──────────┤
│8 │辛○○    │0000000000│97年7月13 │彰化縣彰│1000元│證人辛○○於│丙○○販賣第一級毒品│
│  │          │          │日上午10時│化市崙美│      │警詢、偵訊及本│，累犯，處有期徒刑拾│
│  │          │          │8分許     │路331巷 │      │院審理時之證述│陸年。未扣案販賣第一│
│  │          │          │          │12號李錫│      │（警卷第238頁 │級毒品所得新臺幣壹仟│
│  │          │          │          │文住處  │      │、97年度偵字第│元沒收，如全部或一部│
│  │          │          │          │        │      │10317號偵查卷 │不能沒收時，以其財產│
│  │          │          │          │        │      │第240頁、本院 │抵償之。未扣案行動電│
│  │          │          │          │        │      │卷二第78至80  │話機具壹支（含門號○│
│  │          │          │          │        │      │頁）          │000000000號│
│  │          │          │          │        │      │              │SIM卡壹張）沒收，如 │
│  │          │          │          │        │      │通訊監察譯文│全部或一部不能沒收時│
│  │          │          │          │        │      │（同警卷第240 │，追徵其價額或以其財│
│  │          │          │          │        │      │頁第4則）     │產抵償之。          │
└─┴─────┴─────┴─────┴────┴───┴───────┴──────────┘
附表二：丙○○轉讓第一級毒品海洛因部分
┌─┬─────┬─────┬─────┬────┬───┬───────┬──────────┐
│編│轉讓對象及│丙○○使用│轉讓時間  │轉讓地點│數量  │認定犯罪事實所│        罪刑        │
│號│使用電話  │電話      │          │        │      │憑之證據      │                    │
├─┼─────┼─────┼─────┼────┼───┼───────┼──────────┤
│1 │辰○○    │0000000000│97年7月12 │彰化縣和│裝有海│證人辰○○於│丙○○轉讓第一級毒品│
│  │000000000 │          │日晚間7時 │美鎮彰美│洛因之│警詢及偵訊時之│，累犯，處有期徒刑壹│
│  │          │          │11分許    │路5段108│針筒1 │證述（97年度偵│年陸月。未扣案行動電│
│  │          │          │          │巷18號柯│支    │字第10317號偵 │話機具壹支（含門號○│
│  │          │          │          │昆宏住處│      │查卷第165頁、 │000000000號│
│  │          │          │          │        │      │176頁）       │SIM卡壹張）沒收，如 │
│  │          │          │          │        │      │              │全部或一部不能沒收時│
│  │          │          │          │        │      │通訊監察譯文│，追徵其價額或以其財│
│  │          │          │          │        │      │（同偵查卷第  │產抵償之。          │
│  │          │          │          │        │      │172頁第1則）  │                    │
├─┼─────┼─────┼─────┼────┼───┼───────┼──────────┤
│2 │辰○○    │0000000000│97年7月16 │彰化縣和│1小包 │證人辰○○於│丙○○轉讓第一級毒品│
│  │0000000000│          │日上午8時 │美鎮彰美│      │警詢及偵訊時之│，累犯，處有期徒刑壹│
│  │          │          │57分許    │路5段108│      │證述（97年度偵│年陸月。未扣案行動電│
│  │          │          │          │巷18號柯│      │字第10317號偵 │話機具壹支（含門號○│
│  │          │          │          │昆宏住處│      │查卷第165頁反 │000000000號│
│  │          │          │          │        │      │面、176頁）   │SIM卡壹張）沒收，如 │
│  │          │          │          │        │      │              │全部或一部不能沒收時│
│  │          │          │          │        │      │通訊監察譯文│，追徵其價額或以其財│
│  │          │          │          │        │      │（同偵查卷第  │產抵償之。          │
│  │          │          │          │        │      │172頁第3則）  │                    │
├─┼─────┼─────┼─────┼────┼───┼───────┼──────────┤
│3 │辛○○    │0000000000│97年7月10 │彰化縣彰│1000元│證人辛○○於│丙○○轉讓第一級毒品│
│  │000000000 │          │日下午9時 │化市體育│      │警詢及偵訊時之│，累犯，處有期徒刑壹│
│  │          │          │41分許    │場附近便│      │證述（警卷第  │年陸月。未扣案行動電│
│  │          │          │          │利商店旁│      │237頁反面、238│話機具壹支（含門號○│
│  │          │          │          │丙○○駕│      │頁、97年度偵字│000000000號│
│  │          │          │          │駛之自用│      │第10317號偵查 │SIM卡壹張）沒收，如 │
│  │          │          │          │小客車上│      │卷第240頁）   │全部或一部不能沒收時│
│  │          │          │          │        │      │              │，追徵其價額或以其財│
│  │          │          │          │        │      │通訊監察譯文│產抵償之。          │
│  │          │          │          │        │      │（同警卷第240 │                    │
│  │          │          │          │        │      │頁第3則）     │                    │
└─┴─────┴─────┴─────┴────┴───┴───────┴──────────┘
附表三：乙○○販賣第一級毒品部分
┌─┬─────┬─────┬─────┬────┬───┬───────┬──────────┐
│編│交易對象及│乙○○使用│交易時間  │交易地點│交易價│認定犯罪事實所│        罪刑        │
│號│使用電話  │電話      │          │        │格    │憑之證據      │                    │
├─┼─────┼─────┼─────┼────┼───┼───────┼──────────┤
│1 │己○○    │0000000000│97年10月17│彰化縣彰│1000元│證人己○○於│乙○○販賣第一級毒品│
│  │0000000000│          │日下午6時 │化市崙美│      │警詢及偵訊時之│，累犯，處有期徒刑拾│
│  │          │          │18分許    │路240巷 │      │證述（97年度偵│陸年。未扣案販賣第一│
│  │          │          │          │78號之3 │      │字第10317號偵 │級毒品所得新臺幣壹仟│
│  │          │          │          │丁○○住│      │卷第60頁反面、│元沒收，如全部或一部│
│  │          │          │          │處      │      │69頁）        │不能沒收時，以其財產│
│  │          │          │          │        │      │              │抵償之。扣案行動電話│
│  │          │          │          │        │      │通訊監察譯文│機具壹支（含門號○九│
│  │          │          │          │        │      │（同偵查卷第65│00000000號  │
│  │          │          │          │        │      │頁第4則）     │SIM卡壹張）沒收。   │
├─┼─────┼─────┼─────┼────┼───┼───────┼──────────┤
│2 │丑○○    │0000000000│97年7月28 │彰化縣花│1000元│證人丑○○於│乙○○販賣第一級毒品│
│  │0000000000│          │日晚間10時│壇鄉溪南│      │警詢、偵訊及本│，累犯，處有期徒刑拾│
│  │          │          │33分許    │街聖興汽│      │院審理時之證述│陸年。未扣案販賣第一│
│  │          │          │          │車店旁  │      │（97年度偵字第│級毒品所得新臺幣壹仟│
│  │          │          │          │        │      │10317號偵查卷 │元沒收，如全部或一部│
│  │          │          │          │        │      │第75、85頁、本│不能沒收時，以其財產│
│  │          │          │          │        │      │院卷二第87至88│抵償之。扣案行動電話│
│  │          │          │          │        │      │頁）          │機具壹支（含門號○九│
│  │          │          │          │        │      │              │00000000號  │
│  │          │          │          │        │      │通訊監察譯文│SIM卡壹張）沒收。   │
│  │          │          │          │        │      │（同偵查卷第78│                    │
│  │          │          │          │        │      │頁第1則）     │                    │
├─┼─────┼─────┼─────┼────┼───┼───────┼──────────┤
│3 │丑○○    │0000000000│97年7月30 │彰化縣花│1000元│證人丑○○於│乙○○販賣第一級毒品│
│  │0000000000│          │日中午12時│壇鄉溪南│      │警詢、偵訊及本│，累犯，處有期徒刑拾│
│  │          │          │17分許    │街聖興汽│      │院審理時之證述│陸年。未扣案販賣第一│
│  │          │          │          │車店旁  │      │（97年度偵字第│級毒品所得新臺幣壹仟│
│  │          │          │          │        │      │10317號偵查卷 │元沒收，如全部或一部│
│  │          │          │          │        │      │第75頁反面至76│不能沒收時，以其財產│
│  │          │          │          │        │      │頁、85頁、本院│抵償之。扣案行動電話│
│  │          │          │          │        │      │卷二第87至88頁│機具壹支（含門號○九│
│  │          │          │          │        │      │）            │00000000號  │
│  │          │          │          │        │      │              │SIM卡壹張）沒收。   │
│  │          │          │          │        │      │通訊監察譯文│                    │
│  │          │          │          │        │      │（同偵查卷第78│                    │
│  │          │          │          │        │      │頁第2則）     │                    │
├─┼─────┼─────┼─────┼────┼───┼───────┼──────────┤
│4 │丑○○    │0000000000│97年9月17 │彰化縣彰│500元 │證人丑○○於│乙○○販賣第一級毒品│
│  │0000000000│          │日晚間7時 │化市崙美│      │警詢、偵訊及本│，累犯，處有期徒刑拾│
│  │          │          │55分許    │路某橋樑│      │院審理時之證述│陸年。未扣案販賣第一│
│  │          │          │          │旁      │      │（97年度偵字第│級毒品所得新臺幣伍佰│
│  │          │          │          │        │      │10317號偵查卷 │元沒收，如全部或一部│
│  │          │          │          │        │      │第76、85頁、本│不能沒收時，以其財產│
│  │          │          │          │        │      │院卷二第87至88│抵償之。扣案行動電話│
│  │          │          │          │        │      │頁）          │壹支（含門號○九二七│
│  │          │          │          │        │      │              │三五六四七一號SIM卡 │
│  │          │          │          │        │      │通訊監察譯文│壹張）沒收。        │
│  │          │          │          │        │      │（同偵查卷第78│                    │
│  │          │          │          │        │      │頁第4則）     │                    │
├─┼─────┼─────┼─────┼────┼───┼───────┼──────────┤
│5 │吳瑞鐘    │0000000000│97年8月19 │彰化縣彰│1000元│證人子○○於│乙○○販賣第一級毒品│
│  │0000000000│          │日下午2時 │化市彰化│      │警詢、偵訊及本│，累犯，處有期徒刑拾│
│  │          │          │44分許    │監理站旁│      │院審理時之證述│陸年。未扣案販賣第一│
│  │          │          │          │        │      │（97年度偵字第│級毒品所得新臺幣壹仟│
│  │          │          │          │        │      │10317號偵查卷 │元沒收，如全部或一部│
│  │          │          │          │        │      │第89、99頁、本│不能沒收時，以其財產│
│  │          │          │          │        │      │院卷二第89至90│抵償之。扣案行動電話│
│  │          │          │          │        │      │頁）          │機具壹支（含門號○九│
│  │          │          │          │        │      │              │00000000號  │
│  │          │          │          │        │      │通訊監察譯文│SIM卡壹張）沒收。   │
│  │          │          │          │        │      │（同偵查卷第93│                    │
│  │          │          │          │        │      │頁第1則）     │                    │
├─┼─────┼─────┼─────┼────┼───┼───────┼──────────┤
│6 │吳瑞鐘    │0000000000│97年9月15 │精誠中學│1000元│證人子○○於│乙○○販賣第一級毒品│
│  │0000000000│          │日下午3時 │        │      │警詢、偵訊及本│，累犯，處有期徒刑拾│
│  │          │          │42分許    │        │      │院審理時之證述│陸年。未扣案販賣第一│
│  │          │          │          │        │      │（97年度偵字第│級毒品所得新臺幣壹仟│
│  │          │          │          │        │      │10317號偵查卷 │元沒收，如全部或一部│
│  │          │          │          │        │      │第89頁反面至90│不能沒收時，以其財產│
│  │          │          │          │        │      │頁、99頁、本院│抵償之。扣案行動電話│
│  │          │          │          │        │      │卷二第89至90頁│機具壹支（含門號○九│
│  │          │          │          │        │      │）            │00000000號  │
│  │          │          │          │        │      │              │SIM卡壹張）沒收。   │
│  │          │          │          │        │      │通訊監察譯文│                    │
│  │          │          │          │        │      │（同偵查卷第93│                    │
│  │          │          │          │        │      │頁第3則）     │                    │
├─┼─────┼─────┼─────┼────┼───┼───────┼──────────┤
│7 │吳瑞鐘    │0000000000│97年9月17 │彰化縣彰│1000元│證人子○○於│乙○○販賣第一級毒品│
│  │0000000000│          │日下午4時 │化市彰化│      │警詢、偵訊及本│，累犯，處有期徒刑拾│
│  │          │          │49分許    │監理站旁│      │院審理時之證述│陸年。未扣案販賣第一│
│  │          │          │          │        │      │（97年度偵字第│級毒品所得新臺幣壹仟│
│  │          │          │          │        │      │10317號偵查卷 │元沒收，如全部或一部│
│  │          │          │          │        │      │第90、99至100 │不能沒收時，以其財產│
│  │          │          │          │        │      │頁、本院卷二第│抵償之。扣案行動電話│
│  │          │          │          │        │      │89至90頁）    │機具壹支（含門號○九│
│  │          │          │          │        │      │              │00000000號  │
│  │          │          │          │        │      │通訊監察譯文│SIM卡壹張）沒收。   │
│  │          │          │          │        │      │（同偵查卷第93│                    │
│  │          │          │          │        │      │頁第4則）     │                    │
│  │          │          │          │        │      │              │                    │
│  │          │          │          │        │      │現場交易照片│                    │
│  │          │          │          │        │      │（同偵查卷第97│                    │
│  │          │          │          │        │      │頁）          │                    │
├─┼─────┼─────┼─────┼────┼───┼───────┼──────────┤
│8 │寅○○    │0000000000│97年9月17 │彰化縣彰│500元 │證人寅○○於│乙○○販賣第一級毒品│
│  │0000000000│          │日晚間8時 │化市彰化│      │警詢、偵訊時之│，累犯，處有期徒刑拾│
│  │          │          │11分許    │監理站旁│      │證述（97年度偵│陸年。未扣案販賣第一│
│  │          │          │          │        │      │字第10317號偵 │級毒品所得新臺幣伍佰│
│  │          │          │          │        │      │查卷第140、149│元沒收，如全部或一部│
│  │          │          │          │        │      │至150頁）     │不能沒收時，以其財產│
│  │          │          │          │        │      │              │抵償之。扣案行動電話│
│  │          │          │          │        │      │通訊監察譯文│機具壹支（含門號○九│
│  │          │          │          │        │      │（同偵查卷第  │00000000號  │
│  │          │          │          │        │      │144頁第1則）  │SIM卡壹張）沒收。   │
├─┼─────┼─────┼─────┼────┼───┼───────┼──────────┤
│9 │寅○○    │0000000000│97年9月24 │彰化縣彰│500元 │證人寅○○於│乙○○販賣第一級毒品│
│  │0000000000│          │日下午1時 │化市南興│      │警詢、偵訊時之│，累犯，處有期徒刑拾│
│  │          │          │41分許    │國小旁  │      │證述（97年度偵│陸年。未扣案販賣第一│
│  │          │          │          │        │      │字第10317號偵 │級毒品所得新臺幣伍佰│
│  │          │          │          │        │      │查卷第140、149│元沒收，如全部或一部│
│  │          │          │          │        │      │至150頁）     │不能沒收時，以其財產│
│  │          │          │          │        │      │              │抵償之。扣案行動電話│
│  │          │          │          │        │      │通訊監察譯文│機具壹支（含門號○九│
│  │          │          │          │        │      │（同偵查卷第  │00000000號  │
│  │          │          │          │        │      │144頁第2、3則 │SIM卡壹張）沒收。   │
│  │          │          │          │        │      │）            │                    │
├─┼─────┼─────┼─────┼────┼───┼───────┼──────────┤
│10│午○○    │0000000000│97年10月6 │彰化縣政│2000元│證人午○○於│乙○○販賣第一級毒品│
│  │0000000000│          │日下午3時 │府旁    │      │警詢、偵訊及本│，累犯，處有期徒刑拾│
│  │          │          │47分許    │        │      │院審理時之證述│陸年。未扣案販賣第一│
│  │          │          │          │        │      │（97年度偵字第│級毒品所得新臺幣貳仟│
│  │          │          │          │        │      │10317號偵查卷 │元沒收，如全部或一部│
│  │          │          │          │        │      │第180至181頁、│不能沒收時，以其財產│
│  │          │          │          │        │      │187頁、本院卷 │抵償之。扣案行動電話│
│  │          │          │          │        │      │二第89至90頁）│機具壹支（含門號○九│
│  │          │          │          │        │      │              │00000000號  │
│  │          │          │          │        │      │通訊監察譯文│SIM卡壹張）沒收。   │
│  │          │          │          │        │      │（同偵查卷第  │                    │
│  │          │          │          │        │      │186頁第1、2則 │                    │
│  │          │          │          │        │      │）            │                    │
├─┼─────┼─────┼─────┼────┼───┼───────┼──────────┤
│11│癸○○    │0000000000│97年8月21 │彰化縣彰│500元 │證人癸○○於│乙○○販賣第一級毒品│
│  │0000000000│          │日晚間8時1│化市秀傳│      │警詢、偵訊及本│，累犯，處有期徒刑拾│
│  │          │          │分許      │醫院旁  │      │院審理時之證述│陸年。未扣案販賣第一│
│  │          │          │          │        │      │（警卷第225頁 │級毒品所得新臺幣伍佰│
│  │          │          │          │        │      │、97年度偵字第│元沒收，如全部或一部│
│  │          │          │          │        │      │10317號偵查卷 │不能沒收時，以其財產│
│  │          │          │          │        │      │第222頁、本院 │抵償之。扣案行動電話│
│  │          │          │          │        │      │卷二第85至86頁│機具壹支（含門號○九│
│  │          │          │          │        │      │）            │00000000號  │
│  │          │          │          │        │      │              │SIM卡壹張）沒收。   │
│  │          │          │          │        │      │通訊監察譯文│                    │
│  │          │          │          │        │      │（警卷第228頁 │                    │
│  │          │          │          │        │      │）            │                    │
├─┼─────┼─────┼─────┼────┼───┼───────┼──────────┤
│12│壬○○    │0000000000│97年9月16 │彰化縣花│1000元│證人壬○○於│乙○○販賣第一級毒品│
│  │000000000 │          │日下午5時3│壇鄉中山│      │警詢、偵訊時之│，累犯，處有期徒刑拾│
│  │          │          │分許      │路旁    │      │證述（97年度偵│陸年。未扣案販賣第一│
│  │          │          │          │        │      │字第10317號偵 │級毒品所得新臺幣壹仟│
│  │          │          │          │        │      │查卷第247、226│元沒收，如全部或一部│
│  │          │          │          │        │      │頁反面至227頁 │不能沒收時，以其財產│
│  │          │          │          │        │      │）            │抵償之。            │
│  │          │          │          │        │      │              │                    │
│  │          │          │          │        │      │通訊監察譯文│                    │
│  │          │          │          │        │      │（同偵查卷第  │                    │
│  │          │          │          │        │      │251頁第1則）  │                    │
├─┼─────┼─────┼─────┼────┼───┼───────┼──────────┤
│13│壬○○    │0000000000│97年9月20 │彰化縣花│1000元│證人壬○○於│乙○○販賣第一級毒品│
│  │000000000 │          │日上午7時1│壇鄉彰員│      │警詢、偵訊時之│，累犯，處有期徒刑拾│
│  │          │          │分許      │路文德宮│      │證述（97年度偵│陸年。未扣案販賣第一│
│  │          │          │          │前      │      │字第10317號偵 │級毒品所得新臺幣壹仟│
│  │          │          │          │        │      │查卷第248、227│元沒收，如全部或一部│
│  │          │          │          │        │      │頁）          │不能沒收時，以其財產│
│  │          │          │          │        │      │              │抵償之。            │
│  │          │          │          │        │      │通訊監察譯文│                    │
│  │          │          │          │        │      │（同偵查卷第  │                    │
│  │          │          │          │        │      │251頁反面第1則│                    │
│  │          │          │          │        │      │）            │                    │
└─┴─────┴─────┴─────┴────┴───┴───────┴──────────┘
附表四：乙○○販賣第二級毒品甲基安非他命部分
┌─┬─────┬─────┬─────┬────┬───┬───────┬──────────┐
│編│交易對象及│乙○○使用│交易時間  │交易地點│交易價│認定犯罪事實所│        罪刑        │
│號│使用電話  │電話      │          │        │格    │憑之證據      │                    │
├─┼─────┼─────┼─────┼────┼───┼───────┼──────────┤
│1 │吳瑞鐘    │0000000000│97年8月21 │彰化縣彰│2000元│證人子○○於│乙○○販賣第二級毒品│
│  │0000000000│          │日下午4時 │化市精誠│      │警詢、偵訊及本│，累犯，處有期徒刑捌│
│  │          │          │26分許    │中學旁  │      │院審理時之證述│年。未扣案販賣第二級│
│  │          │          │          │        │      │（97年度偵字第│毒品所得新臺幣貳仟元│
│  │          │          │          │        │      │10317號偵查卷 │沒收，如全部或一部不│
│  │          │          │          │        │      │第89頁反面、99│能沒收時，以其財產抵│
│  │          │          │          │        │      │頁、本院卷二第│償之。扣案行動電話機│
│  │          │          │          │        │      │89至90頁）    │具壹支（含門號○九二│
│  │          │          │          │        │      │              │0000000號SIM │
│  │          │          │          │        │      │通訊監察譯文│卡壹張）沒收。      │
│  │          │          │          │        │      │（同偵查卷第93│                    │
│  │          │          │          │        │      │頁第2則）     │                    │
├─┼─────┼─────┼─────┼────┼───┼───────┼──────────┤
│2 │巳○○    │0000000000│97年8月2日│彰化縣彰│1000元│證人巳○○於│乙○○販賣第二級毒品│
│  │0000000000│          │下午4時30 │化市楊漢│      │警詢、偵訊及本│，累犯，處有期徒刑捌│
│  │          │          │分許      │銘醫院旁│      │院審理時之證述│年。未扣案販賣第二級│
│  │          │          │          │「7-11」│      │（97年度偵字第│毒品所得新臺幣壹仟元│
│  │          │          │          │便利商店│      │10317號偵查卷 │沒收，如全部或一部不│
│  │          │          │          │        │      │第127、134頁、│能沒收時，以其財產抵│
│  │          │          │          │        │      │本院卷二第91至│償之。扣案行動電話機│
│  │          │          │          │        │      │92頁）        │具壹支（含門號○九二│
│  │          │          │          │        │      │              │0000000號SIM │
│  │          │          │          │        │      │通訊監察譯文│卡壹張）沒收。      │
│  │          │          │          │        │      │（同偵查卷第  │                    │
│  │          │          │          │        │      │132頁第1則）  │                    │
├─┼─────┼─────┼─────┼────┼───┼───────┼──────────┤
│3 │巳○○    │0000000000│97年8月11 │彰化縣彰│1000元│證人巳○○於│乙○○販賣第二級毒品│
│  │0000000000│          │日下午5時 │化市楊漢│      │警詢、偵訊及本│，累犯，處有期徒刑捌│
│  │          │          │41分許    │銘醫院旁│      │院審理時之證述│年。未扣案販賣第二級│
│  │          │          │          │「7-11」│      │（97年度偵字第│毒品所得新臺幣壹仟元│
│  │          │          │          │便利商店│      │10317號偵查卷 │沒收之，如全部或一部│
│  │          │          │          │        │      │第127、134頁、│不能沒收時，以其財產│
│  │          │          │          │        │      │本院卷二第91至│抵償之。扣案行動電話│
│  │          │          │          │        │      │92頁）        │機具壹支（含門號○九│
│  │          │          │          │        │      │              │00000000號  │
│  │          │          │          │        │      │通訊監察譯文│SIM卡壹張）沒收。   │
│  │          │          │          │        │      │（同偵查卷第  │                    │
│  │          │          │          │        │      │132頁第2則）  │                    │
└─┴─────┴─────┴─────┴────┴───┴───────┴──────────┘
附表五：丁○○販賣第一級毒品海洛因部分
┌─┬─────┬─────┬─────┬────┬───┬───────┬──────────┐
│編│交易對象及│丁○○使用│交易時間  │交易地點│交易價│認定犯罪事實所│罪刑                │
│號│使用電話  │電話      │          │        │格    │憑之證據      │                    │
├─┼─────┼─────┼─────┼────┼───┼───────┼──────────┤
│1 │己○○    │0000000000│97年10月17│彰化縣彰│1000元│證人己○○於│丁○○販賣第一級毒品│
│  │0000000000│          │日晚間10時│化市崙美│      │警詢、偵訊時之│，累犯，處有期徒刑拾│
│  │          │          │16分許    │路240巷 │      │證述（97年度偵│陸年。未扣案販賣第一│
│  │          │          │          │78號之3 │      │字第10317號偵 │級毒品所得新臺幣壹仟│
│  │          │          │          │丁○○住│      │查卷第59頁反面│元沒收，如全部或一部│
│  │          │          │          │處      │      │、68頁）      │不能沒收時，以其財產│
│  │          │          │          │        │      │              │抵償之。扣案行動電話│
│  │          │          │          │        │      │通訊監察譯文│機具壹支（含門號○九│
│  │          │          │          │        │      │（同偵查卷第65│00000000號  │
│  │          │          │          │        │      │頁第1則）     │SIM卡壹張）沒收。   │
├─┼─────┼─────┼─────┼────┼───┼───────┼──────────┤
│2 │己○○    │0000000000│97年10月18│彰化縣彰│1000元│證人己○○於│丁○○販賣第一級毒品│
│  │0000000000│          │日下午1時 │化市崙美│      │警詢、偵訊時之│，累犯，處有期徒刑拾│
│  │          │          │24分許    │路240巷 │      │證述（97年度偵│陸年。未扣案販賣第一│
│  │          │          │          │78號之3 │      │字第10317號偵 │級毒品所得新臺幣壹仟│
│  │          │          │          │丁○○住│      │查卷第59頁反面│元沒收，如全部或一部│
│  │          │          │          │處      │      │至60頁、68頁）│不能沒收時，以其財產│
│  │          │          │          │        │      │              │抵償之。扣案行動電話│
│  │          │          │          │        │      │通訊監察譯文│機具壹支（含門號○九│
│  │          │          │          │        │      │（同偵查卷第65│00000000號  │
│  │          │          │          │        │      │頁第2則）     │SIM卡壹張）沒收。   │
└─┴─────┴─────┴─────┴────┴───┴───────┴──────────┘
附表六：丁○○販賣第二級毒品甲基安非他命部分
┌─┬─────┬─────┬─────┬────┬───┬───────┬──────────┐
│編│交易對象及│丁○○使用│交易時間  │交易地點│交易價│認定犯罪事實所│        罪刑        │
│號│使用電話  │電話      │          │        │格    │憑之證據      │                    │
├─┼─────┼─────┼─────┼────┼───┼───────┼──────────┤
│1 │未○○（綽│0000000000│97年8月17 │彰化縣彰│2000元│證人未○○於│丁○○販賣第二級毒品│
│  │號「中古」│          │日下午1時 │化市線東│      │警詢、偵訊及本│，累犯，處有期徒刑捌│
│  │）        │          │59分許    │路金油加│      │院審理時之證述│年。未扣案販賣第二級│
│  │0000000000│          │          │油站旁  │      │（97年度偵字第│毒品所得新臺幣貳仟元│
│  │          │          │          │        │      │10317號偵查卷 │沒收，如全部或一部不│
│  │          │          │          │        │      │第230、237頁、│能沒收時，以其財產抵│
│  │          │          │          │        │      │本院卷二第93至│償之。扣案行動電話機│
│  │          │          │          │        │      │94頁）        │具壹支（含門號○九六│
│  │          │          │          │        │      │              │0000000號SIM │
│  │          │          │          │        │      │通訊監察譯文│卡壹張）沒收。      │
│  │          │          │          │        │      │（同偵查卷第  │                    │
│  │          │          │          │        │      │232頁第1則）  │                    │
└─┴─────┴─────┴─────┴────┴───┴───────┴──────────┘
附表七：丙○○無罪部分
┌─┬────┬───────────┬───────────────┬────────────┐
│編│交易對象│   交易時間           │       交易地點               │       交易內容         │
│號│        │                      │                              │                        │
├─┼────┼───────────┼───────────────┼────────────┤
│1 │丁○○  │97年年中某日          │彰化縣彰化市○○路與中華路口之│1000元之甲基安非他命    │
│  │        │                      │西門加油站                    │                        │
├─┼────┼───────────┼───────────────┼────────────┤
│2 │丁○○  │97年年中某日          │彰化縣彰化市○○路與中華路口之│1500元之甲基安非他命及海│
│  │        │                      │西門加油站                    │洛因                    │
├─┼────┼───────────┼───────────────┼────────────┤
│3 │卯○○  │97年9月間某日         │彰化縣彰化市○○街附近        │1000元之甲基安非他命及  │
│  │        │                      │                              │1000元之海洛因          │
└─┴────┴───────────┴───────────────┴────────────┘
附表八：乙○○無罪部分
┌─┬────┬───────────┬───────────────┬────────────┐
│編│交易對象│   交易時間           │       交易地點               │       交易內容         │
│號│        │                      │                              │                        │
├─┼────┼───────────┼───────────────┼────────────┤
│1 │己○○  │97年10月中旬某日      │彰化縣彰化市○○路331巷12號李 │2000元之海洛因          │
│  │        │                      │錫文住所處                    │                        │
├─┼────┼───────────┼───────────────┼────────────┤
│2 │丑○○  │97年11月上旬某日      │彰化縣彰化市○○路某橋樑旁    │500元之海洛因           │
├─┼────┼───────────┼───────────────┼────────────┤
│3 │子○○  │97年11月5日下午4時許  │彰化縣彰化市○○路旁「7-11」便│500元之海洛因           │
│  │        │                      │利商店                        │                        │
├─┼────┼───────────┼───────────────┼────────────┤
│4 │寅○○  │97年11月9日下午6時許  │彰化縣彰化市南興國小旁        │500元之海洛因           │
└─┴────┴───────────┴───────────────┴────────────┘
附表九：丁○○無罪部分
┌─┬────┬───────────┬───────────────┬───────────┐
│編│交易對象│   交易時間           │       交易地點               │       交易內容       │
│號│        │                      │                              │                      │
├─┼────┼───────────┼───────────────┼───────────┤
│1 │午○○  │97年8月間某日起至10 上│彰化縣彰化市○○路240巷78號之3│1000元至2000元之海洛因│
│  │        │旬某日止              │丁○○住所處                  │，共10次              │
├─┼────┼───────────┼───────────────┼───────────┤
│2 │未○○  │97年11月10日下午4時許 │彰化縣彰化市○○路旁某便利商店│2000元之甲基安非他命  │
└─┴────┴───────────┴───────────────┴───────────┘


司法院資訊處製作；財團法人民間司法改革基金會備份。
